【裁判字號】    98,訴,445
【裁判日期】    981203
【裁判案由】    偽造有價證券等
【裁判全文】
臺灣高雄地方法院刑事判決               98年度訴字第445號
公  訴  人  臺灣高雄地方法院檢察署檢察官
被      告  莊文政
指定辯護人  余景登律師
被      告  林俐君
被      告  吳福居
被      告  劉國麟
被      告  陳明郎
指定辯護人  許龍升律師
被      告  鄔東麟
上列被告因偽造有價證券等案件，經檢察官提起公訴（97年度偵
字第26460 號、第31475 號、第34366 號、98年度偵字第5275號
、第8460號、第8597號、第8731號、第9401號）及移送併辦（98
年度偵緝字第865號），本院判決如下：
    主  文
莊文政犯如附表所示之罪，各處如附表所示之刑，應執行有期徒
刑柒年，並於刑之執行前，令入勞動場所強制工作參年。偽造之
「李冠瑩」署押陸枚、「楊惠貞」署押壹枚、「呂超雄」署押壹
枚、「許淑珍」署押壹枚，均沒收。
林俐君犯如附表所示之罪，各處如附表所示之刑，應執行有期徒
刑拾月，如易科罰金，以新台幣壹仟元折算壹日。緩刑參年，緩
刑期間付保護管束。
吳福居犯如附表所示之罪，各處如附表所示之刑，應執行有期徒
刑壹年拾月；罰金新台幣壹萬元，如易服勞役，以新台幣壹仟元
折算壹日。偽造之「蔡宗霖」署押參枚、「陳」署押壹枚，均沒
收。
劉國麟犯如附表所示之罪，各處如附表所示之刑，應執行有期徒
刑貳年。偽造之「梁進驊」署押肆枚、扣案之螺絲起子貳支、手
套壹雙，均沒收。
陳明郎犯如附表所示之罪，各處如附表所示之刑，應執行有期徒
刑拾壹月。
鄔東麟故買贓物，累犯，處有期徒刑伍月，如易科罰金，以新台
幣壹仟元折算壹日。
莊文政、吳福居、陳明郎其他被訴部分無罪。
    事  實
一、莊文政前因偽造文書案件，經本院以92年訴緝字第118 號判
    處有期徒刑1 年4 月確定；又因搶奪案件，經本院以92年訴
    字第2138號判處有期徒刑1 年6 月確定；再因竊盜案件，經
    本院分別以93年簡字第1641號、93年簡字第6431號均判處有
    期徒刑6 月確定；上開各罪經本院以93年聲字第3430號定其
    應執行刑為有期徒刑3 年5 月，復經本院以96年聲減字第17
    82號就竊盜罪之部份減為有期徒刑3 月，而於96年7 月13日
    縮短刑期假釋出監，於96年10月6 日保護管束期滿執行完畢
    。吳福居前因觸犯陸海空軍刑法無故離職離役案件，經國防
    部南部軍事法院以90年和判字第96號判處有期徒刑一年確定
    ；又因偽造文書等案件，經臺灣高等法院臺中分院判處有期
    徒刑1 年6 月確定；又因懲治盜匪條例案件，經最高法院以
    91年台上字第25 63 號判處有期徒刑6 年4 月確定，上開各
    罪經臺灣高等法院臺中分院以91年聲字第467 號定其應執行
    刑為有期徒刑8 年，於96年4 月25日縮短刑期假釋出監，96
    年11月24日縮刑期滿執行完畢。劉國麟前因竊盜案件，經臺
    灣高等法院高雄分院以94年上易字147 號判處有期徒刑1 年
    6 月確定；又因施用毒品案件，經本院以94年訴字33號判處
    有期徒刑1 年2 月確定；上開二罪並經臺灣高等法院高雄分
    院以94年度聲字第219 號定其應執行刑為2 年6 月，於95
    年10月17日縮短刑期假釋出監，然又因竊盜案件，分經本院
    及臺灣高等法院高雄分院各以95年易字第2531號、96年上易
    字第540 號判處有期徒刑7 月、10月確定，前所獲得之假釋
    並經撤銷，於96年2 月25日入監執行殘餘刑期，嗣經臺灣高
    等法院高雄分院以96年聲減字2093號將前開各罪均減刑並定
    其應執行刑為有期徒刑1 年1 月，並接續執行，而於97年4
    月14日縮短刑期執行完畢。陳明郎前因竊盜等、傷害及公共
    危險案件，經本院分別以94年交訴字第155 號、94年簡上字
    第1044號、94年簡字第5584號各判處有期徒刑1 年10月、3
    月及4 月確定，並經本院以95年度聲字第3403號定其應執行
    刑為有期徒刑2 年4 月、再以96年聲減字第1900號減為有期
    徒刑1 年2 月，上開各罪接續執行，而於96年7 月8 日縮短
    刑期執行完畢。鄔東麟前因違反槍砲彈藥刀械管制條例等案
    件，經臺灣高等法院臺南分院以年上訴字第772 號判處有期
    徒刑2 年6 月確定，於79年9 月15日縮短刑期假釋出監，復
    因違反槍砲彈藥刀械管制條例案件及肅清煙毒條例案件，而
    遭撤銷假釋入監執行殘餘刑期，並經臺灣高等法院高雄分院
    分別以82年上訴字第3623號、83年上訴字第1134號各判處有
    期徒刑3 年6 月、10年6 月，再以83年聲字第717 號定其應
    執行刑為有期徒刑12年，後於89年5 月2 日縮短刑期假釋出
    監；再因施用毒品案件，經本院以90年毒聲字第3597號裁定
    令入戒治處所施以強制戒治，並遭撤銷假釋，及90年毒聲字
    第6905號裁定停止戒治付保護管束，於91年5 月26日交付保
    護管束期滿接續執行殘餘刑期，而於96年5 月23日縮短刑期
    執行完畢。竟仍不思悔改，而為如下之犯行：
 01.莊文政明知黃子瑩之身分證來路不明，應係不詳成年人士實
    施財產犯罪所得之贓物，且該身分證亦確係黃子瑩於96年10
    月19日前某日失竊之贓物，竟仍基於收受贓物之犯意，於莊
    文政96年7 月13日縮短刑期假釋出監後某日自該不詳人士處
    收受。嗣莊文政與其女友林俐君在97年2 月間相識後，莊文
    政即將之轉交予林俐君，林俐君亦明知黃子瑩之身分證來路
    不明，應係莊文政實施財產犯罪所得之贓物，竟仍基於收受
    贓物之犯意收受後於其位於高雄市○○區○○街42巷13號之
    住處。嗣經警於98年3 月4 日持本院98年聲搜字第407 號搜
    索票搜索林俐君上開住所，並扣得黃子瑩之身分證1 張，而
    悉上情。
 02.臧俊誠（另行通緝）意圖為自己不法之所有，於97年7 月28
    日13時許至高雄市新興區○○○路26號7 樓之5 之陳文欽住
    處，先以麻將所用之排尺伸入該戶大門門縫將大門門鎖撥開
    後，侵入其內（侵入住宅部份未據告訴），徒手竊取中華商
    業銀行民生分行空白支票1 張（票號AI0000000 、戶名：張
    雅雯）、張雅雯所有之中國信託提款卡1 張、陳文欽之身分
    證1 張、智慧財產權證書1 張（註冊商標號碼：00000000）
    、金額16萬2000元而到期日10月2 號之客票1 張。臧俊誠另
    將陳文欽之身分證於不詳時地交與莊文政，莊文政則與其女
    友林俐君共同基於收受贓物之犯意聯絡，自臧俊誠處收受後
    將之轉交予林俐君置於林俐君位於高雄市○○區○○街42巷
    13號之住處。嗣經警於98年3 月4 日持本院98年聲搜字第40
    7 號搜索票搜索林俐君上開住所，並扣得陳文欽之身分證1
    張，而悉上情。
 03.臧俊誠意圖為自己不法之所有，於97年8 月26日11時許至高
    雄市○○區○○路7 號7 樓之2 之李冠瑩住處，先以麻將所
    用之排尺伸入該戶大門門縫將大門門鎖撥開後，侵入其內，
    徒手竊取李冠瑩所有內含金幣、金元寶、戒指、金項鍊、領
    帶夾、紀念金幣、銀幣等金飾一批共計價值新臺幣（下同）
    28萬元，及中國信託（卡號：0000000000000000）、合作金
    庫、遠東商銀（卡號：0000000000000000）共計3 張信用卡
    。臧俊誠明知其竊得之信用卡，莊文政無權持之消費，竟仍
    與莊文政共同基於意圖為自己不法之所有之詐欺及行使偽造
    私文書之犯意連絡，將上開竊得之信用卡於同日中午在其位
    於高雄市新興區○○○路200 號6 樓之3 之租屋處交與莊文
    政。而莊文政亦基於收受贓物之犯意收受上開李冠瑩所有之
    中國信託信用卡後，偕同其女友林俐君於同日15時前往高雄
    市苓雅區○○○路218 號大統百貨公司和平店，莊文政基於
    行使偽造私文書之犯意，在DIOR化妝品專櫃會員基本資料卡
    上偽簽「李冠瑩」之署名1 枚，用以表示李冠瑩向DIOR化妝
    品專櫃人員表示其係DIOR化妝品專櫃會員申請本人，以作為
    確認「李冠瑩」係DIOR化妝品專櫃會員之用，而偽造DIOR化
    妝品專櫃會員基本資料卡，並將偽造完成之DIOR化妝品專櫃
    會員基本資料卡，交付於上開特約商店人員而行使之，足生
    損害於李冠瑩、上開商店確認會員身分之正確性。莊文政於
    上開時地又基於與臧俊誠共同基於意圖為自己不法之所有之
    詐欺及行使偽造私文書之犯意連絡，偽冒李冠瑩之身分刷卡
    4 次（4 筆），分別購買DIOR保養品及FILA牌、NIKE牌球鞋
    各1 雙，共計消費6 萬9123元，並分別在4 張信用卡簽帳單
    私文書上之顧客簽名欄內偽簽「李冠瑩」之署名4 枚，各用
    以表示李冠瑩確認交易標的及金額，向發卡銀行簽帳消費之
    意。以作為特約商店經由收單銀行向發卡銀行請款之用，而
    偽造信用卡之簽帳單，並將偽造完成之簽帳單中之商店存根
    聯交付於上開特約商店人員而行使之，致使各該特約商店人
    員誤認係李冠瑩本人消費而陷於錯誤，並任其為前述消費，
    而詐得前揭財物，足生損害於持卡人李冠瑩之利益、發卡銀
    行、依約與持卡人交易之上開特約商店確認持卡人身分之正
    確性。莊文政再偕同林俐君、吳福居於同日16時25分許前往
    高雄市左營區○○○路777 號漢神巨蛋百貨，基於與臧俊誠
    共同行使偽造私文書及詐欺之犯意，偽冒李冠瑩之身分刷卡
    1 次（1 筆），購買白K 項鍊1 條、白K 金鑲鑽戒指1 條，
    共計消費2 萬3900元，並在1 張信用卡簽帳單私文書上之顧
    客簽名欄內偽簽「李冠瑩」之署名1 枚，致使該特約商店人
    員誤認係李冠瑩本人消費而陷於錯誤，並任其為前述消費，
    而詐得前揭財物，足生損害於持卡人李冠瑩之利益、發卡銀
    行、依約與持卡人交易之上開特約商店確認持卡人身分之正
    確性。莊文政於盜刷詐得上開物品後，即將其中之白K 項鍊
    賣與不知情之吳福居；上開DIOR保養品、白K 金鑲鑽戒指則
    贈與林俐君。林俐君經莊文政告知該信用卡並非合法取得，
    且其身為莊文政之親密女友，亦深諳莊文政彼時甫出獄未幾
    ，又無正當之職業及穩定之收入，如此鉅額刷卡消費行為顯
    違常情，而在預見上開物品倘為莊文政盜刷所得之贓物亦不
    違背其本意之情形下，基於收受贓物之不確定故意而收受上
    開保養品使用之。嗣因李冠瑩發覺自宅遭竊，報警處理，經
    警持本院97年聲搜字第1503號搜索票搜索臧俊誠位於高雄市
    新興區○○○路200 號6 樓之3 之租屋處，扣得李冠瑩所有
    之玉手鐲2 只及國民身分證，及在莊文政、林俐君位於高雄
    市鹽埕區○○○路107 號之居處扣得FILA牌、NIKE牌球鞋各
    1 雙、白K 金鑲鑽戒指1 只、DIOR牌男用香水1 瓶、DIOR香
    水皂7 盒、化妝品保養組2 組、沐浴皂1 盒、化妝水1 瓶、
    Jador 沐浴乳1 瓶、日霜1 瓶、去角質化妝水2 瓶、芬芳潤
    膚露1 瓶、眼霜1 瓶、精華液1 瓶、白K 項鍊1 條，循線追
    查，而悉上情。
 04.臧俊誠意圖為自己不法之所有，於97年9 月2 日12時許至高
    雄市前鎮區○○○路475 巷5 弄9 之1 號之季秋英住處，先
    破壞該戶大門上之紗網後，以麻將所用之排尺伸入該戶大門
    門縫將大門門鎖撥開，侵入其內（毀損及侵入住宅部份均未
    據告訴），徒手竊取現金5000元、新光百貨禮券2000元、鑽
    戒10只市值約10萬元、2.5 錢金質戒指1 只市值約7000 元
    、玉鐲2 只市值約7 萬元、錢包皮夾1 只市值約1 萬元、季
    秋英之子吳力農之身分證1 張，財物損失共計約19萬4000元
    。臧俊誠另將吳力農之身分證於不詳時地交與莊文政，莊文
    政則與其女友林俐君共同基於收受贓物之犯意聯絡，自臧俊
    誠處收受後將之轉交予林俐君置於林俐君位於高雄市○○區
    ○○街42巷13號之住處。嗣經警於98年3 月4 日持本院98年
    聲搜字第407 號搜索票搜索林俐君上開住所，並扣得吳力農
    之身分證1 張，而悉上情。
 05.吳福居意圖為自己不法之所有，於97年9 月9 日中午12時40
    分前某時，在高雄市「倔江生活網」網咖店，拾獲蔡宗霖遭
    竊之台新銀行信用卡1 張（卡號：0000000000000000），基
    於侵占之犯意，將之據為己有。吳福居旋基於意圖為自己不
    法之所有之詐欺及行使偽造私文書之犯意，先於同日12時40
    分許持該信用卡前赴高雄市前鎮區○○○路789 號8 樓之「
    高雄喜滿客夢時代影城」刷卡購買電影票6 張，消費1680元
    ，並在信用卡簽帳單私文書上之顧客簽名欄內偽簽「蔡宗霖
    」之署押1 枚，以表示蔡宗霖確認交易標的及金額，及向發
    卡銀行簽帳消費之意，以作為特約商店經由收單銀行向發卡
    銀行請款之用，而偽造信用卡之簽帳單，並將偽造完成之簽
    帳單中之商店存根聯交付於上開特約商店人員而行使之，致
    使該特約商店人員誤認係蔡宗霖本人消費而陷於錯誤，並任
    其為前述消費，而詐得前揭財物，足生損害於持卡人蔡宗霖
    之利益、發卡銀行、依約與持卡人交易之上開特約商店確認
    持卡人身分之正確性。吳福居測試該信用卡尚未遭到停用後
    ，復於同日14時33分前往屏東縣屏東市○○路72號之「太平
    洋百貨公司屏東店」化妝品專櫃刷卡購買化妝品，消費1 萬
    1930元，並由吳福居在信用卡簽帳單私文書上之顧客簽名欄
    內偽簽「蔡宗霖」之署名1 枚，及在該專櫃之顧客基本資料
    表上偽簽「蔡宗霖」之署名1 枚，吳福居於詐得上開化妝品
    後，隨即交付與不知情之莊文政其中之男用香皂2 塊，餘則
    由吳福居據為己有。吳福居再前往該百貨公司3 樓之手錶專
    櫃欲盜刷購買手錶之際，因該信用卡已遭止付，此一詐欺行
    為因而未遂，吳福居遂在該手錶專櫃之訂貨單據上偽簽「陳
    」之署名1 枚，表示係陳姓男子預付訂金嗣後付款取貨之意
    ，而足生損害於陳姓人士及該專櫃訂單管理之正確性。經警
    調閱太平洋百貨公司屏東店之監視錄影帶，循線追查，而悉
    上情。
 06.臧俊誠意圖為自己不法之所有，於97年9 月30日夜間21時許
    至高雄市苓雅區○○○路203 巷4 弄16之2 號3 樓之高聖傑
    住處後，先以麻將所用之排尺伸入該戶大門門縫將大門門鎖
    撥開後，侵入其內（侵入住宅部份未據告訴），徒手竊取高
    聖傑所有之健保卡、重型機車駕駛執照、機車行照、現金
    3000元、數位相機1 台及中國信託提款卡1 張。臧俊誠於竊
    得上開物品後，除將現金及數位相機變賣花用外，健保卡及
    機車駕照則於不詳時地交與莊文政，莊文政則基於收受贓物
    之犯意而收受之。嗣於98年2 月14日4 時許在高雄縣鳳山市
    ○○○路99號特力屋大賣場1 樓停車場，莊文政、劉國麟因
    行跡可疑為警攔查，並自莊文政所有之黑色背包內扣得高聖
    傑之健保卡及重型機車駕駛執照各1 張，而悉上情。
 07.莊文政明知吳福居於97年10月11日至98年2 月14日某日在不
    詳地點，所交付予其之紫色項鍊1 條來歷不明，應係吳福居
    實施財產犯罪所得之贓物，且該項鍊亦確係吳福居於97年10
    月11日乘莊文政之阿姨施美華家中辦理喜筵之際潛入所竊取
    之贓物（吳福居竊盜部分業經臺灣臺中地方法院98年易字
    560 號判處有期徒刑8 月確定），竟與其女友林俐君共同基
    於收受贓物之犯意聯絡，自吳福居處收受後轉交予林俐君置
    於林俐君位於高雄市○○區○○街42巷13號之住處。嗣經警
    於98年3 月4 日持本院98年聲搜字第407 號搜索票搜索林俐
    君上開住所，並扣得上開紫色項鍊1 條，而悉上情。
 08.臧俊誠意圖為自己不法之所有，於97年10月20日夜間20時30
    分許至高雄市三民區○○○路381 巷5 之2 號3 樓之李建暉
    住處，先破壞該戶大門上之紗網後，以麻將所用之排尺伸入
    該戶大門門縫將大門門鎖撥開，侵入其內（毀損及侵入住宅
    部份均未據告訴），徒手竊取李張美智之身分證及郵局提款
    卡各1 張、李建偉之身分證及提款卡各1 張、李建暉之身分
    證、駕照及郵局提款卡各1 張、手錶2 只。另臧俊誠竊得之
    提款卡其明知莊文政無權持之提款，竟仍與莊文政共同基於
    意圖為自己不法之所有而利用自動付款設備詐欺之犯意之犯
    意連絡，將上開竊得之提款卡於之不詳時地交與莊文政。莊
    文政亦基於收受贓物之犯意收受李建偉之郵局提款卡後，持
    之至高雄市○鎮區○○路82號之統一超商內之自動提款機，
    以輸入寫於該提款卡上之密碼之不正方法，使該自動提款機
    陷於錯誤，誤以為係合法持卡人提領現款而如數支付現金1
    萬1000元。臧俊誠同時將李建偉之身分證交與莊文政，莊文
    政則與其女友林俐君共同基於收受贓物之犯意聯絡，自臧俊
    誠處收受後將之轉交予林俐君置於林俐君位於高雄市○○區
    ○○街42巷13號之住處。嗣經警於98年3 月4 日持臺灣高雄
    地方法院98年聲搜字第407 號搜索票搜索林俐君上開住所，
    並扣得李建偉之身分證1 張，而悉上情。
 09.臧俊誠意圖為自己不法之所有，於97年10月27日8 時15分許
    至高雄市新興區○○○路180 巷2 號4 樓之1 之郭峻嘉住處
    後，先以麻將所用之排尺伸入該戶大門門縫將大門門鎖撥開
    後，侵入其內（侵入住宅部份未據告訴），徒手竊取郭峻嘉
    所有內含郭峻嘉之身分證、機車駕駛執照及現金1000餘元之
    皮包1 只。臧俊誠於竊得上開物品後，除現金自行花用外，
    身分證則於不詳時地交與莊文政，莊文政則基於收受贓物之
    犯意而收受之。嗣於98年2 月14日4 時許在高雄縣鳳山市○
    ○○路99號特力屋大賣場1 樓停車場，莊文政因行跡可疑為
    警攔查，並自莊文政所有之黑色背包內扣得郭峻嘉之身分證
    1 張，而悉上情。
 10.臧俊誠意圖為自己不法之所有，於97年11月2 日上午某時許
    至高雄市三民區○○○路2 號11樓之8 之謝禎芳住處，先以
    麻將所用之排尺伸入該戶大門門縫將大門門鎖撥開後，侵入
    其內（侵入住宅部份未據告訴），徒手竊取謝禎芳之健保卡
    1 張、現金1 萬元、皮包1 只及手機1 支。臧俊誠另將謝禎
    芳之健保卡於不詳時地交與莊文政，莊文政則與其女友林俐
    君共同基於收受贓物之犯意聯絡，自臧俊誠處收受後將之轉
    交予林俐君置於林俐君位於高雄市○○區○○街42巷13號之
    住處。嗣經警於98年3 月4 日持本院98年聲搜字第407 號搜
    索票搜索林俐君上開住所，並扣得謝禎芳之健保卡1 張，而
    悉上情。
 11.臧俊誠、莊文政、吳福居共同意圖為自己不法之所有，於97
    年11月9 日14時許，先由莊文政駕車將臧俊誠、吳福居載至
    高雄市鼓山區○○○路2014巷11號6 樓之1 之楊惠貞住處，
    臧俊誠、吳福居於破壞大門紗網後，再將門鎖撥開而侵入其
    內（侵入住宅部份均未據告訴），徒手竊取現金1 萬元、楊
    惠貞所有之花旗銀行、上海商業銀行及美國運通信用卡共計
    3 張，吳福居、臧俊誠於行竊得手後通知莊文政前去將之載
    回。莊文政旋基於意圖為自己不法之所有之詐欺及行使偽造
    私文書之犯意，於同日15時許偽冒楊惠貞之身分刷卡消費2
    萬9500元，並在信用卡簽帳單私文書上之顧客簽名欄內偽簽
    「楊惠貞」之署名，以表示楊惠貞確認交易標的及金額，及
    向發卡銀行簽帳消費之意，以作為特約商店經由收單銀行向
    發卡銀行請款之用，而偽造信用卡之簽帳單，並將偽造完成
    之簽帳單中之商店存根聯交付於上開特約商店人員而行使之
    ，致使該特約商店人員誤認係楊惠貞本人消費而陷於錯誤，
    並任其為前述消費，而詐得前揭財物，足生損害於持卡人楊
    惠貞之利益、發卡銀行、依約與持卡人交易之上開特約商店
    確認持卡人身分之正確性。莊文政、吳福居復共同意圖為自
    己不法之所有，於97年11月28日10時許，同至高雄市新興區
    ○○○路28號楊惠貞經營之酒舍音樂酒館，以撬開方式破壞
    該店鐵門後，侵入其內（侵入住宅部份未據告訴），徒手竊
    取現金3000元、蘇格登12年酒5 瓶、起瓦士6 瓶、仕高利達
    12年3 瓶、百齡罈12年3 瓶、百齡罈17年2 瓶、麥卡倫12
    年2 瓶、威雀12年2 瓶、格蘭利威12年2 瓶、格蘭菲迪12年
    2 瓶、約翰走路黑牌1 瓶（酒類共計損失2 萬1940元）、七
    星香煙15包、峰香煙4 包、長壽菸6 包（香煙共損失1440元
    ）、玉環一只市值1200元。莊文政另將楊惠貞之身分證1 張
    交予林俐君，林俐君明知上開物品來歷不明，應係莊文政實
    施財產犯罪所得之贓物，竟仍基於收受贓物之犯意而予以收
    受置於其位於高雄市○○區○○街42巷13號之住處。嗣經警
    於98年3 月4 日持本院98年聲搜字第407 號搜索票搜索林俐
    君上開住所，並扣得楊惠貞之身分證1 張，而悉上情。
 12.莊文政明知某成年不詳人士於97年11月17日至98年2 月14日
    間某日在不詳地點，交付與其之秦依依之健保卡1 張來路不
    明，應係該不詳成年人士實施財產犯罪所得之贓物，且該健
    保卡亦確係秋雪貞（秦依依係其女）於97年11月17日在不詳
    地點失竊之贓物，竟仍與其女友林俐君共同基於收受贓物之
    犯意聯絡，自該不詳成年人士處收受後將之轉交予林俐君置
    於林俐君位於高雄市○○區○○街42巷13號之住處。嗣經警
    於98年3 月4 日持本院98年聲搜字第407 號搜索票搜索林俐
    君上開住所，並扣得秦依依之健保卡1 張，而悉上情。
 13.莊文政明知某成年不詳人士於97年11月19日至98年2 月14日
    間某日在不詳地點，交付與其之黃錦雲之身分證1 張來路不
    明，應係該不詳成年人士實施財產犯罪所得之贓物，且該身
    分證亦確係黃錦雲於97年11月19日在不詳地點失竊之贓物，
    竟仍與其女友林俐君共同基於收受贓物之犯意聯絡，自該不
    詳成年人士處收受後將之轉交予林俐君置於林俐君位於高雄
    市○○區○○街42巷13號之住處。嗣經警於98年3 月4 日持
    本院98年聲搜字第407 號搜索票搜索林俐君上開住所，並扣
    得黃錦雲之身分證1 張，而悉上情。
 14.莊文政意圖為自己不法之所有，於97年11月25日日出前某時
    許，駕車至高雄市前鎮區○○○路220 巷8 號4 樓之呂芳君
    住處，破壞大門紗網後，再將大門門鎖撥開而侵入其內（侵
    入住宅部份均未據告訴），徒手竊取呂芳君所有之身分證1
    張、健保卡1 張、汽機車之駕照及行照、花旗及中信銀信用
    卡各1 張、台企金融卡1 張、現金3100元、淺咖啡色皮夾1
    只、呂超雄所有之玉山銀行及台新信用卡各1 張、健保卡1
    張、駕照及行照、手機1 支、土地銀行金融卡1 張、現金
    5000元、皮夾1 只。莊文政旋於同日17時許前某時，基於意
    圖為自己不法之所有之詐欺及行使偽造私文書之犯意，偽冒
    呂超雄之身分刷卡消費約4 萬元，並在信用卡簽帳單私文書
    上之顧客簽名欄內偽簽「呂超雄」之署名，以表示呂超雄確
    認交易標的及金額，及向發卡銀行簽帳消費之意，以作為特
    約商店經由收單銀行向發卡銀行請款之用，而偽造信用卡之
    簽帳單，並將偽造完成之簽帳單中之商店存根聯交付於上開
    特約商店人員而行使之，致使該特約商店人員誤認係呂超雄
    本人消費而陷於錯誤，並任其為前述消費，而詐得前揭財物
    ，足生損害於持卡人呂超雄之利益、發卡銀行、依約與持卡
    人交易之上開特約商店確認持卡人身分之正確性。莊文政復
    於同日17時許前某時，基於意圖為自己不法之所有而利用自
    動付款設備詐欺之犯意，持呂超雄之土地銀行金融至高雄縣
    第一銀行五甲分行之自動提款機，以輸入密碼之不正方法，
    使該自動提款機陷於錯誤，誤以為係合法持卡人提領現款而
    如數支付現金3 萬9000元。莊文政上開犯行使呂芳君、呂超
    雄共計損失約9 萬元。莊文政另將呂超雄之健保卡1 張交予
    林俐君，林俐君明知上開物品來歷不明，應係莊文政實施財
    產犯罪所得之贓物，竟仍基於收受贓物之犯意而予以收受置
    於其位於高雄市○○區○○街42巷13號之住處。嗣經警於98
    年3 月4 日持本院98年聲搜字第407 號搜索票搜索林俐君上
    開住所，並扣得呂超雄之健保卡1 張，而悉上情。
 15.臧俊誠意圖為自己不法之所有，於97年12月23日下午14時至
    16時間某時許，至高雄市三民區○○○路402 巷10弄6 之2
    號之許淑珍住處，先破壞該戶大門上之紗網後，以麻將所用
    之排尺伸入該戶大門門縫將大門門鎖撥開，侵入其內，徒手
    竊取金戒指5 只市價約5000元、金項鍊1 條市價約6000元、
    現金1 萬3000元、信用卡5 張、許淑珍之子薛安迪之健保卡
    及身分證各1 張。另臧俊誠竊得之信用卡其明知莊文政無權
    持之消費，竟仍與莊文政共同基於意圖為自己不法之所有之
    詐欺及行使偽造私文書之犯意連絡，將竊得之信用卡於不詳
    時地交與莊文政。而莊文政亦基於收受贓物之犯意收受上開
    許淑珍所有之信用卡後，持其中之華南銀行信用卡（卡號
    0000000000000000）於同日上網購物3 筆（金額共計9000
    元）、翌日至高雄市新興區○○○路84號2 樓之花語蝶餐廳
    消費1 筆1 萬5000元，及上網購物4 筆（金額共計2100元）
    ，共計消費2 萬6100元（最末1 筆上網購物500 元因遭止付
    而詐欺未遂），並在上開餐廳之信用卡簽帳單私文書上之顧
    客簽名欄內偽簽「許淑珍」之署名，以表示許淑珍確認交易
    標的及金額，及向發卡銀行簽帳消費之意，以作為特約商店
    經由收單銀行向發卡銀行請款之用，而偽造信用卡之簽帳單
    ，並將偽造完成之簽帳單中之商店存根聯交付於上開特約商
    店人員而行使之，致使該特約商店人員誤認係許淑珍本人消
    費而陷於錯誤，並任其為前述消費，而詐得前揭財物，足生
    損害於持卡人許淑珍之利益、發卡銀行、依約與持卡人交易
    之上開特約商店確認持卡人身分之正確性。臧俊誠同時將薛
    安迪之身分證及健保卡各1 張交與莊文政，莊文政則與其女
    友林俐君共同基於收受贓物之犯意聯絡，自臧俊誠處收受後
    將之轉交予林俐君置於林俐君位於高雄市○○區○○街42
    巷13號之住處。嗣經警於98年3 月4 日持本院98年聲搜字第
    407 號搜索票搜索林俐君上開住所，並扣得得薛安迪之健保
    卡及身分證各1 張之健保卡1 張，而悉上情。
 16.莊文政、劉國麟、陳明郎共同基於意圖為自己不法所有之犯
    意聯絡，藉由與梁靜華於97年9 月17日至97年11月中旬某日
    間至莊文政與林俐君位於高雄市○○區○○里○○街15 巷1
    之2 號3 樓之租屋處打麻將之際，莊文政乘機將梁靜華住處
    鑰匙取走複製後放回原處。莊文政於98年1 月18日上午9時
    許在高雄市○○區市○路某處將梁靜華住處之複製鑰匙交與
    劉國麟後，劉國麟、陳明郎隨即於同日11時許前往梁進源、
    梁靜華位於高雄市苓雅區○○○路222 號3 樓之6 之共同住
    處，以該複製鑰匙開啟該戶鐵門後，侵入其內（侵入住宅部
    份未據告訴），徒手竊取現金132 萬元、鑽石戒指2 只市值
    44 萬 元、鑽石項鍊2 條市值15萬元、珍珠項鍊4 條市值40
    萬元、勞力士女鑽錶1 只市值25萬元、浪琴女鑽錶市值9 萬
    元、白金項鍊2 條市值12萬元、化粧品1 組市值6 萬元、印
    章2個 、面額50萬元之支票1 張（票號C00000000 ）、面額
    3 萬元之支票4 張（其中1 張為梁俊男之萬泰商業銀行支票
    ）、面額3 萬元之本票3 張、梁陳月霞所有之聯邦銀行信用
    卡1 張（卡號0000000000000000）、LV皮包1 個、舊鈔及古
    錢幣市值約8 萬元（含日本國1 元鎳幣140 枚、臺灣銀行之
    伍角紙幣1 張、壹元紙幣32張、伍元紙幣2 張、拾元紙幣2
    張、百元紙幣4 張、古錢幣13枚）、梁靜華所有之兆豐銀行
    信用卡1 張（卡號0000000000000000）、遠傳集點卡1 張、
    高雄銀行帳戶000000000000號存摺1 本、梁靜華之客戶陳宗
    輝所有之安泰銀行帳號00000000000000號存摺1 本、凌雪華
    所有之0000000000（B ）號臺胞證、嚴正琦所有之
    0000000000 （B）號臺胞證及陳朝文所有之000000000 號中
    華民國護照各1 本。劉國麟、陳明郎於行竊得手後，即由莊
    文政駕車接應彼等離去，並前往高雄市○○區市○路生旺巷
    某處民宅朋分贓物，因劉國麟知悉鄔東麟專門收購贓物，遂
    電召一同鄔東麟到場。分贓時莊文政從中取走女用勞力士鑽
    錶1 只、浪琴女鑽錶1 只、梁俊男所有面額5 萬元之萬泰商
    業銀行支票1 紙、梁靜華之客戶陳宗輝所有之安泰銀行帳號
    00000000000000號存摺1 本、凌雪華所有之0000000000（B
    ）號臺胞證、嚴正琦所有之0000000000（B ）號臺胞證及陳
    朝文所有之000000000 號中華民國護照各1 本；劉國麟取走
    現金1 萬元及梁靜華所有之兆豐銀行信用卡1 張；陳明郎取
    走現金2 萬元及面額50萬元之支票1 張（票號C00000000 ）
    ；鄔東麟則以10萬元之代價向莊文政等故買彼等行竊所得之
    贓物鑽戒1 只、珍珠項鍊1 只、前述之舊鈔及古錢幣等物。
    莊文政並將其所分得之女用勞力士鑽錶1 只於98年1 月20日
    持往高雄市苓雅區○○○路51號之日盛當舖典賣得款10萬元
    ，而將其中之4 萬元返還其積欠梁靜華之債務。又莊文政於
    分得上述之贓物後，將梁俊男所有面額5 萬元之萬泰商業銀
    行支票1 紙及梁靜華所有之遠傳集點卡1 張自行留用，而梁
    靜華所有之高雄銀行帳戶000000000000號存摺1 本、梁靜華
    之客戶陳宗輝所有之安泰銀行帳號00000000000000號存摺1
    本、凌雪華所有之0000000000（B ）號臺胞證、嚴正琦所有
    之0000000000（B ）號臺胞證及陳朝文所有之000000000 號
    中華民國護照各1 本則均交與其女友林俐君，而林俐君明知
    上開物品來歷不明，極可能係莊文政實施財產犯罪所得之贓
    物，竟仍基於收受贓物之犯意而予以收受。另面額50萬元之
    支票1 張（票號C00000000 ），先由莊文政應陳明郎之要求
    而在該支票之受款人欄簽「陳明郎」之文字後，陳明郎意圖
    為自己不法之所有於98年1 月23日持該支票前往高雄市○○
    區○○路309 號台新國際商業銀行，隱瞞上開支票係其等所
    竊得依票據法第14條第1 項應不得享有票據上權利之事實，
    自居為合法持票人向銀行承辦人員提示付款，但因銀行承辦
    人員識破報警逮捕，其詐欺行為未遂。又劉國麟基於意圖為
    自己不法之所有之詐欺及行使偽造私文書之犯意，持上開梁
    靜華所有之兆豐銀行信用卡1 張，偽冒梁靜華之身分，分別
    於98年1 月25日上網購物消費500 元、98年1 月27日15時55
    分許在高雄市三民區○○○路353 號1 樓之小北百貨市中店
    消費967 元、同日19時23分許在高雄市○○區○○路356 號
    家樂福愛河店消費2 萬4876元、同日19時59分許在高雄市新
    興區○○○路1 號小北百貨民生店消費1323元、同日20時4
    分許在高雄市苓雅區○○○路160 號消費1 萬3460元，共計
    消費4 萬1126元，並在4 張信用卡簽帳單私文書上之顧客簽
    名欄內偽簽「梁進驊」之署名4 枚，以表示梁靜華確認交易
    標的及金額，及向發卡銀行簽帳消費之意，以作為特約商店
    經由收單銀行向發卡銀行請款之用，而偽造信用卡之簽帳單
    ，並將偽造完成之簽帳單中之商店存根聯交付於上開特約商
    店人員而行使之，致使該特約商店人員誤認係梁靜華本人消
    費而陷於錯誤，並任其為前述消費，而詐得前揭財物，足生
    損害於持卡人梁靜華之利益、發卡銀行、依約與持卡人交易
    之上開特約商店確認持卡人身分之正確性。嗣於98年2 月14
    日4 時許在高雄縣鳳山市○○○路99號特力屋大賣場1 樓停
    車場，莊文政、劉國麟因行跡可疑為警攔查，並自莊文政所
    有之黑色背包內扣得梁俊男所有面額5 萬元之萬泰商業銀行
    支票1 紙及梁靜華所有之遠傳集點卡1 張，再經警於98年3
    月4 日持本院98年聲搜字第407 號搜索票搜索林俐君位於高
    雄市○○區○○街42巷13號之住處扣得梁靜華所有之高雄銀
    行帳戶000000000000號存摺1 本、梁靜華之客戶陳宗輝所有
    之安泰銀行帳號00000000000000號存摺1 本、凌雪華所有之
    0000000000（B ）號臺胞證、嚴正琦所有之0000000000（B
    ）號臺胞證及陳朝文所有之000000000 號中華民國護照各1
    本，及經警於98年3 月13日約談陳明郎到案，扣得陳明郎所
    有供本件行竊所用之黑色休閒鞋1 雙，再經警持臺灣高雄地
    方法院檢察署98年3 月14日拘票拘提鄔東麟到案，扣得日本
    國1 元鎳幣140 枚、臺灣銀行之伍角紙幣1 張、壹元紙幣32
    張、伍元紙幣2 張、拾元紙幣2 張、百元紙幣4 張、古錢幣
    13枚，而悉上情。
 17.臧俊誠意圖為自己不法之所有，於98年2 月1 日10時許至高
    雄市○○區○○街187 號陳天平之住處後，因見該戶大門未
    關，遂直接侵入其內（侵入住宅部份未據告訴），徒手竊取
    陳思汝所有之皮包1 只、現金100 元、消費券1500元、手機
    2 支、台新銀行新光三越信用卡1 張（卡號00000000000000
    00）、中國信託信用卡1 張（卡號0000000000000000）及鑰
    匙1 串。臧俊誠於竊得上開物品後，除將現金、消費券及手
    機變賣花用外，2 張信用卡及鑰匙1 串則於同日下午在高雄
    市○○路及新中路口交與莊文政，莊文政則基於收受贓物之
    犯意而收受之。嗣於98年2 月14日4 時許在高雄縣鳳山市○
    ○○路99號特力屋大賣場1 樓停車場，莊文政、劉國麟因行
    跡可疑為警攔查，並自莊文政所有之黑色背包內扣得陳思汝
    所有之上開信用卡及鑰匙1 串，而悉上情。
 18.劉國麟意圖為自己不法之所有，攜帶其所有客觀上具有危險
    性，足以危害人之生命、身體安全，可供兇器使用之螺絲起
    子2 支，及其所有用以行竊之手套1 雙，於98年2 月14日4
    時許在高雄縣鳳山市○○○路99號特力屋大賣場1 樓停車場
    ，持上開螺絲起子分別破壞林義峰所有之車號6D－9579號自
    小客車右前車窗後竊取現金60元、及林寶如所有車號YL －
    8955號自小客車價值2000元之駕駛座車窗（毀損部分均未據
    告訴），然因林寶如之車輛內並無財物故此部份之竊盜犯行
    因而未遂。嗣因劉國麟形跡可疑為警攔查，扣得劉國麟所有
    供本件犯罪所用之螺絲起子2 支、手套1 雙，而悉上情。
 19.林俐君身為莊文政之女友，明知莊文政自彼此相識交往之後
    多次進出監所，又無正當之職業及穩定之收入，斷無可能循
    正當管道取得高價物品任其揮霍，而在預見莊文政所交付其
    之珠寶首飾及他人之身分證件倘為莊文政實施財產犯罪所得
    、亦或因贓物變得之財物亦不違背其本意之情形下，基於收
    受贓物之不確定故意，自97年2 月1 日（不含莊文政入監期
    間）至97年2 月14日間某日，除前所述自其與莊文政位於高
    雄市鹽埕區○○○路107 號、高雄市○○區○○街42巷13號
    之共同住處為警扣得之物品外，另自莊文政處收受珍珠項鍊
    1 條、白水晶項鍊1 條、水晶墜子1 粒、墜飾1 粒、胸針1
    粒、紅寶石墜子1 粒、珊瑚墜子1 粒、翡翠墜子1 粒、鑽石
    墜子1 粒、項鍊1 條、銀項鍊2 條、彌月之喜禮盒1 盒、翡
    翠手環1 組、LV女用皮包1 只、珍珠手環1 組、蔡靜樺之證
    件1 張、何敏溶之健保卡1 張、何敏琪之證件1 張、何雪華
    之證件1 張。嗣經警於98年3 月4 日持本院98年聲搜字第40
    7 號搜索票搜索林俐君上開住所，並扣得上開贓物，而悉上
    情。
二、案經高雄市政府警察局鹽埕分局、新興分局、苓雅分局、三
    民第二分局、高雄縣政府警察局鳳山分局報告臺灣高雄地方
    法院檢察署檢察官偵查起訴。
    理  由
壹、有罪部分
一、按被告以外之人於審判外之陳述，雖不符刑事訴訟法第159
    條之1 至之4 等4 條之規定，而經當事人於審判程序同意作
    為證據，法院審酌該言詞陳述或書面陳述作成時之情況，認
    為適當者，亦得為證據；又當事人、代理人或辯護人於法院
    調查證據時，知有刑事訴訟法第159 條第1 項不得為證據之
    情形，而未於言詞辯論終結前聲明異議者，視為有前項之同
    意，同法第159 條之5 定有明文。本案下列所引用之供述及
    非供述證據，業經本院依法踐行調查證據程序，公訴人、被
    告均不爭執各該證據之證據能力，且迄本院言詞辯論終結前
    未就上開證據之證據能力聲明異議，又查無依法應排除其證
    據能力之情形，是後述所引用證據之證據能力均無疑義，依
    法自有證據能力，均得作為本案證據，先予敘明。
二、上開犯罪事實，除被告吳福居否認有參與事實11之竊盜犯行
    、被告陳明郎否認有事實16詐欺未遂之犯行外，業據被告莊
    文政、林俐君、吳福居、劉國麟、陳明郎、鄔東麟於本院審
    理中坦承不諱（見本院卷二卷第111 頁至第120 頁、第171
    頁正面、第174 頁反面至第175 頁正面），核與被害人即證
    人黃子瑩（見偵八卷第40正反頁）、陳文欽（見偵八卷第31
    頁至第33頁）、李冠瑩（見警一卷第5 頁至第7 頁、偵一卷
    第11正反頁）、黛寶樂銀樓負責人即證人涂莉敏（見警二卷
    第31頁至第33頁）、錦泰珠寶銀樓負責人即證人許志朋（見
    警二卷第34頁至第36頁）、被害人即證人季秋英（見偵八卷
    第36頁至第37頁、偵五卷第10正反頁）、蔡宗霖（見偵三卷
    第6 正反頁）、高聖傑（見警四卷第11正反頁）、施美華（
    見偵六卷第20頁至第21頁）、李建暉（見偵八卷第42頁至第
    43頁）、郭峻嘉（見警四卷第12正反頁）、謝禎芳（見偵五
    卷第13正反頁）、楊惠貞（見偵八卷第52頁至第55頁、偵六
    卷第29正反頁）、邱雪貞（見偵八卷第57正反頁）、黃錦雲
    （見偵八卷第59正反頁）、呂芳君（見偵八卷第67頁至第68
    頁、偵六卷第24頁至第25頁）、許淑珍（見偵八卷第71 正
    反頁）、梁進源（見偵七卷第12頁至第13頁、警四卷第13
    正反頁、偵七卷第14正反頁、偵七卷第9 頁至第10頁）、梁
    靜華（見偵七卷第15頁至第16頁）、日盛當舖實際負責人即
    證人蘇金治（見偵七卷第18正反頁）、被害人即證人陳天平
    （見警四卷第14正反頁）、證人林義峰（見警四卷第15正反
    頁）、證人林寶如（見警四卷第16正反頁）警詢之證述相符
    ，並有事實01之高雄市政府警察局苓雅分局搜索、扣押筆錄
    及扣押物品目錄表（見偵六卷第31頁至第34頁）、贓物認領
    保管單（見偵八卷第41頁）、扣押物照片（見偵八卷第177
    頁）各1 份；事實02之高雄市政府警察局苓雅分局搜索、扣
    押筆錄及扣押物品目錄表（見偵六卷第31頁至第34頁）、報
    案三聯單（見偵八卷第34頁）、扣押物照片（見偵八卷第
    177 頁）各1 份；事實03之冒用明細（見警一卷第14頁）、
    車籍查詢基本資料詳細畫面各1 份（見警一卷第15頁）、照
    片10張（見警一卷第24頁至第28頁）、高雄市政府警察局鹽
    埕分局搜索、扣押筆錄及扣押物品目錄表（見偵一卷第13頁
    至第16頁）、贓物認領保管單（見偵一卷第18頁）各1 份、
    贓物照片4 張（見偵一卷第25頁至第26頁）、高雄市政府警
    察局鹽埕分局扣押筆錄及扣押物品目錄表各3 份（見警二卷
    第43頁至第56頁）、專櫃商品銷貨單及販賣券（見警二卷第
    67頁至第68頁）、黛寶樂回購紀錄單（見警二卷第72頁）、
    錦泰珠寶買進登記簿（見警二卷第73正反頁）各1 份、贓物
    照片6 張（見警二卷第74頁至第76頁）、簽帳單影本5 紙（
    見偵二甲卷第4 頁至第8 頁）；事實04之贓物認領保管單（
    見偵五卷第11頁）、高雄市政府警察局苓雅分局搜索、扣押
    筆錄及扣押物品目錄表（見偵六卷第31頁至第34頁
    ）、受理案件明細表（見偵八卷第39頁）、扣押物照片（見
    偵八卷第177 頁）各1 份；事實05之報案三聯單、案件紀錄
    表及工作記錄簿（見偵三卷第8 頁至第10頁）、高雄市政府
    警察局新興分局現場勘查報告（見偵三卷第12頁至第34頁）
    、高雄市政府警察局新興分局偵查報告（見偵三卷第52頁至
    第57頁）各1 份；事實06之高雄縣政府警察局搜索、扣押筆
    錄及扣押物品目錄表（見警四卷第17頁至第18頁）、贓物認
    領保管單（見警四卷第24頁）、報案三聯單（見警四卷第31
    頁）、扣押物品清單（見偵四卷第29頁）各1 份、照片7 張
    （見警四卷第57頁）；事實07之贓物認領保管單（見偵六卷
    第22頁）高雄市政府警察局苓雅分局搜索、扣押筆錄及扣押
    物品目錄表（見偵六卷第31頁至第34頁）扣押物照片（見偵
    八卷第177 頁）各1 份；事實08之高雄市政府警察局苓雅分
    局搜索、扣押筆錄及扣押物品目錄表（見偵六卷第31頁至第
    34頁）、報案三聯單及受理各類案件紀錄表（見偵八卷第44
    頁至第45頁）、扣押物照片（見偵八卷第177 頁）各1 份；
    事實09之高雄縣政府警察局搜索、扣押筆錄及扣押物品目錄
    表（見警四卷第17頁至第18頁）、贓物認領保管單（見警四
    卷第25頁）、報案三聯單（見警四卷第32頁）、扣押物品清
    單（見偵四卷第29頁）各1 份、照片7 張（見警四卷第57頁
    ）；事實10之贓物認領保管單（見偵五卷第14頁）高雄市政
    府警察局苓雅分局搜索、扣押筆錄及扣押物品目錄表（見偵
    六卷第31頁至第34頁）扣押物照片（見偵八卷第177 頁）各
    1 份；事實11之贓物認領保管單（見偵六卷第30頁）、高雄
    市政府警察局苓雅分局搜索、扣押筆錄及扣押物品目錄表（
    見偵六卷第31頁至第34頁）、受理案件明細表（見偵八卷第
    56頁）、扣押物照片（見偵八卷第177 頁）各1 份；事實12
    之高雄市政府警察局苓雅分局搜索、扣押筆錄及扣押物品目
    錄表（見偵六卷第31頁至第34頁）、贓物認領保管單（見偵
    八卷第58頁）、扣押物照片（見偵八卷第177 頁）各1 份；
    事實13之高雄市政府警察局苓雅分局搜索、扣押筆錄及扣押
    物品目錄表（見偵六卷第31頁至第34頁）、贓物認領保管單
    （見偵八卷第60頁）、受理案件明細表（見偵八卷第61 頁
    ）、扣押物照片（見偵八卷第177 頁）各1 份；事實14之贓
    物認領保管單（見偵六卷第26頁）、指認照片（見偵六卷第
    27頁）、高雄市政府警察局苓雅分局搜索、扣押筆錄及扣押
    物品目錄表（見偵六卷第31頁至第34頁）、受理各類案件紀
    錄表及明細表（見偵八卷第69頁至第70頁）、扣押物照片（
    見偵八卷第177 頁）各1 份；事實15之高雄市政府警察局苓
    雅分局搜索、扣押筆錄及扣押物品目錄表（見偵六卷第31頁
    至第34頁）、贓物認領保管單（見偵八卷第72頁）、華南銀
    行爭議交易明細表（見偵八卷第73頁）、受理案件明細表（
    見偵八卷第74頁）、扣押物照片（見偵八卷第177 頁）各1
    份；事實16之高雄縣政府警察局搜索、扣押筆錄及扣押物品
    目錄表各1 份（見警四卷第17頁至第18頁）、贓物認領保管
    單3 紙（見警四卷第26頁、偵七卷第11頁、第17頁）、支票
    影本1 紙（見警四卷第29頁）、遠傳集點卡申請表影本（見
    警四卷第30頁）、照片7 張（見警四卷第57頁）、扣押物品
    清單（見偵四卷第29頁）、高雄市政府警察局苓雅分局搜索
    、扣押筆錄及扣押物品目錄表各4 份（見偵六卷第31頁至第
    34頁、偵七卷第32頁至第35頁、偵八卷第96頁至第100 頁）
    、高雄市政府警察局三民二分局搜索、扣押筆錄及扣押物品
    目錄表各1 份（見警九卷第16頁至第19頁）、支票影本1 紙
    （見警九卷第28頁）、現場照片4 張（見警九卷第30頁、第
    32頁）、日盛當舖收當物品登記簿、收當物品資料頁至第詳
    細畫面、贓物照片2 張（見偵八卷第88頁至第90 頁 ）、失
    竊台胞證及存簿影本（見偵八卷第127 頁至第128 頁）、監
    視器翻拍照片、簽帳單影本3 紙、發票影本1 張、兆豐國際
    商業銀行信用卡冒用明細影本（見偵八卷第169 頁至第172
    頁）、扣押物照片（見偵八卷第177 頁）、報案三聯單、受
    理各類案件紀錄表及重大刑案通報單（見偵八卷第181 頁至
    第183 頁）各1 份；事實17之高雄縣政府警察局搜索、扣押
    筆錄及扣押物品目錄表（見警四卷第17頁至第18頁）、贓物
    認領保管單（見警四卷第27頁）、照片7 張（見警四卷第57
    頁）、扣押物品清單（見偵四卷第29頁）各1 份；事實18之
    高雄縣政府警察局搜索、扣押筆錄及扣押物品目錄表（見警
    四卷第17頁至第18頁）、贓物認領保管單1 紙（見警四卷第
    28頁）、照片16張（見警四卷第57頁至第59頁）、扣押物品
    清單1 紙（見偵四卷第29頁）各1 份；事實19之高雄市政府
    警察局苓雅分局搜索、扣押筆錄及扣押物品目錄表（見偵六
    卷第31頁至第34頁）、指認照片1 紙（見偵八卷第167 頁）
    、扣押物照片1 張（見偵八卷第177 頁）各1 份可證，足認
    被告自白與事實相符。
三、被告吳福居雖矢口否認有參與事實11之犯行，惟查：
（一）上開事實11之被害人楊惠貞遭竊之情形及警方於98年3 月
      4 日持本院98年聲搜字第407 號搜索票搜索林俐君上開住
      所，扣得楊惠貞之身分證1 張之事實，業據證人楊惠貞於
      警詢時證述明確（見偵八卷第52頁至第55頁、偵六卷第29
      正反頁），並有贓物認領保管單（見偵六卷第30頁）、高
      雄市政府警察局苓雅分局搜索、扣押筆錄及扣押物品目錄
      表（見偵六卷第31頁至第34頁）、受理案件明細表（見偵
      八卷第56頁）、扣押物照片（見偵八卷第177 頁）各1 份
      可證，足以認定。
（二）被告吳福居有參與事實11之犯行，業據共同被告即證人莊
      文政於偵查中證稱：97年11月9 日被害人楊惠貞住處之竊
      盜案件係伊與同案被告臧俊誠、被告吳福居3 人一起參與
      ；其後凌晨4 、5 點至楊惠貞經營之酒舍音樂酒館竊盜則
      只有伊與被告吳福居參與等語（見偵一卷第76頁、第98頁
      ）；共同被告即證人臧俊誠於偵查中證稱：97年11月9 日
      被害人楊惠貞住處之竊盜案件係伊與被告莊文政、吳福居
      3 人一起參與，但其後至楊惠貞經營之酒舍音樂酒館竊盜
      ，伊並未參與等語（見偵一卷第98頁）明確。雖共同被告
      即證人莊文政於本院審理時先證稱：伊確定被害人楊惠貞
      住處之竊盜案件係伊與同案被告臧俊誠參與，至於被告吳
      福居「好像沒有去」，其後至楊惠貞經營之酒舍音樂酒館
      竊盜則只有伊參與云云（見本院卷二第73頁背面），惟楊
      惠貞經營之酒舍音樂酒館遭竊之物品甚多，應非被告莊文
      政一人可獨立完成，是其於本院審理時所證述之情形，顯
      係迴護之詞，而與常情未合。且證人莊文政為上開證述後
      ，經檢察官提示其於偵訊所述並反詰問後即改口證稱：伊
      於偵訊中所述上開事實11被害人楊惠貞之竊盜案件，係由
      伊與共同被告臧俊誠、被告吳福居3 人共同參與等情，係
      屬實在，伊現在因時間太久，記憶不清楚等語（見本院卷
      二第73頁背面），顯見證人莊文政前揭對於被告吳福居有
      利之證詞，並非實在。況且，相較於共同被告即證人莊文
      政於本院審理證述事實14之情形時，經檢察官提示其於偵
      訊所述並反詰問後，仍堅稱：伊可確定上開事實14被害人
      呂芳君住處之竊盜案件，係由伊與同案被告臧俊誠參與，
      被告吳福居並無參與等語（見本院卷二第73頁背面），即
      知共同被告莊文政於偵查中及經檢察官反詰問後所證述上
      開事實11所載97年11月9 日被害人楊惠貞住處之竊盜案件
      係被告莊文政、臧俊誠、吳福居3 人共同參與，其後楊惠
      貞經營之酒舍音樂酒館之竊盜案件則係由被告莊文政、吳
      福居參與等情，應屬實在。
（三）至被告吳福居雖請求傳喚共同被告即證人臧俊誠證實其辯
      詞，惟共同被告即證人臧俊誠業經本院傳拘未到而通緝，
      且其業已於偵查中具結證述被告吳福居參與上開事實11之
      竊案之情形明確（見偵一卷第98頁），自無再行傳喚之必
      要。且證人臧俊誠、莊文政於偵訊之證述，互核相符，而
      其二人所證述之情節，非但指證被告吳福居犯罪，本身亦
      均因而涉犯相關罪名，當無設詞攀誣被告吳福居，虛構上
      情而陷自己於不利地位之理。況證人莊文政業於本院接受
      交互詰問具結擔保證述如前所述。是證人臧俊誠於偵查中
      之證述及證人莊文政於偵查中、本院審理時之證述，均應
      屬實在，而堪採信。被告吳福居確有事實11之犯行，事證
      明確，應依法論科。
四、被告陳明郎固坦承有持事實16之面額50萬元支票至上開台新
    銀行提示等情，惟矢口否認有何事實16所載詐欺未遂之犯行
    （被告陳明郎坦承有事實16之竊盜犯行則如前所述），辯稱
    ：該支票係被告莊文政交付與伊，伊以為係合法之支票云云
    。惟查：
（一）被告陳明郎有於事實16所載時地持該面額50萬元支票至高
      雄市○○區○○路309 號台新國際商業銀行提示付款，因
      銀行承辦人員報警逮捕之事實，業據被告陳明郎坦承不諱
      （見本院卷一第215 頁背面），並有高雄市政府警察局三
      民二分局搜索、扣押筆錄及扣押物品目錄表各1 份（見警
      九卷第16頁至第19頁）、支票影本1 紙（見警九卷第28頁
      ）、現場照片4 張（見警九卷第30頁、第32頁）可查，足
      以認定。
（二）而上開面額50萬元之支票係被告莊文政、劉國麟、陳明郎
      共同以上開事實16所載之方法，在梁進源、梁靜華之共同
      住處所竊得，及被告莊文政應被告陳明郎之要求而在該支
      票之受款人欄簽「陳明郎」之文字後，被告陳明郎隱瞞上
      開支票係其等所竊得之事實，自居為合法持票人於上開時
      地持向銀行承辦人員提示付款之事實，業據被害人即證人
      梁靜華於本院審理時證稱：伊家中失竊物品含上開50 萬
      支票1 張，該支票係他人即發票人已簽發完成之無記名支
      票，未填受款人等語（見本院卷第72頁正面）；共同被告
      證人莊文政於本院審理時證：上開50萬元支票係被告陳明
      郎、劉國麟自梁靜華處竊得，伊應被告陳明郎之要求簽上
      「陳明郎」字樣後，由被告陳明郎持往銀行提示兌現，伊
      與被告劉當麟當時均有向被告陳明郎表示竊得之支票不要
      使用，但是被告陳明郎表示伊有辦法叫他人兌領等語（見
      本院卷二第74頁正面至第75頁背面）；共同被告即證人劉
      國麟證稱：伊與陳明郎在在梁進源、梁靜華之共同住處所
      竊得多張支票，因係竊得無法提示付款，本欲丟棄，但98
      年1 月20幾日，被告陳明郎欲持上開50萬元支票，前去銀
      行提示付款，伊與被告莊文政均有向被告陳明郎表示，屋
      主已知失竊必會申報遺失，該支票不可能兌現，如執意至
      銀行兌現而被查獲，屆時自負其責，嗣被告陳明郎持至新
      光銀行兌現，伊有打電話問被告陳明郎為何去那麼久，被
      告陳明郎答稱銀行承辦人叫他等到三點半，伊與被告莊文
      政即叫被告陳明郎逃跑，但被告陳明郎仍待在現場等語（
      見本院卷二第78頁正反面）明確。
（三）被告陳明郎雖辯稱：該支票係被告莊文政交付與伊，伊以
      為係合法之支票云云。惟所辯與共同被告即證人莊文政、
      劉國麟上開證述不符，且被告陳明郎既係與被告莊文政共
      同為事實16之竊盜犯行，豈有可能不知其等所竊得之物包
      含上開面額50萬元之支票。是其所辯，尚無可採。且該面
      額50萬元之支票既由被告陳明郎與莊文政、劉國麟等人共
      同竊得，則被告陳明郎應明知其依票據法第14條第1 項應
      不得享有票據上權利之事實，而其竟向上開銀行承辦人員
      提示付款，顯係隱瞞上開支票係其等所竊得而自居為合法
      持票人而提示付款，自應係基於為自己不法之所有之意圖
      。被告陳明郎如事實16所載詐欺未遂之犯行，事證明確，
      應依法論科。
三、論罪科刑：
（一）按刑法所謂之毀越門扇之「越」字，係指越入者而言，如
      係走入不得謂之「越」（最高法院24年度總會決議(57)意
      旨參照），毀越門扇牆垣，係指毀損或超越及踰越門扇牆
      垣而言，與用鑰匙開鎖啟門入室者不同，非謂啟門入室即
      可謂之越進；鎖乃門之附屬物，僅扭毀鎖鑰，與毀越門扇
      之情形有別（最高法院22年上第454 號、21年上第2586
      號判例意旨參照），如係從門走入或開鎖啟門入室，均不
      得謂為逾越門扇，開門入室即不成立逾越門扇或安全設備
      竊盜之罪（最高法院77年度台上字第1130號、69年台上字
      第2415號判決意旨參照）。次按大門上所附設之紗網或紗
      門，附著於大門扇上，為門扇之一部，毀壞門上紗網進入
      室內竊盜，應成立毀越門扇竊盜罪（司法院76廳刑一字第
      1669號函參照）。是被告以破壞大門上之紗網後，將大門
      門鎖撥開，侵入其內而為竊盜，自應論以毀越門扇竊盜罪
      。公訴意旨認逾越大門竊盜，尚有誤會。核上列被告所為
      ：
(1)就事實01部分：核被告莊文政、林俐君所為，均係犯刑法第
   349 條第1 項之收受贓物罪。至公訴意旨認此部分被告莊文
   政、林俐君應為共同正犯云云，與上述事實有違，尚有未洽
   。
(2)就事實02部分：核被告莊文政、林俐君所為，均係犯刑法第
   349 條第1 項之收受贓物罪。被告莊文政、林俐君間就上開
   犯行，具犯意聯絡及行為分擔，為共同正犯。
(3)就事實03部分：按信用卡交易之過程，需持卡人向特約商店
   提示信用卡，由持卡人在簽帳單上簽名，確認交易之標的及
   金額，再由特約商店核對該信用卡之有效性及持卡人之身分
   同一性無訛後，特約商店即將該簽帳單送交聯合信用卡處理
   中心請款轉知發卡機構撥款，故簽帳單具有持卡人與特約商
   店之交易契約性質，並具有持卡人經由聯合信用卡處理中心
   請求發卡機構撥款之請求書或指示文件之性質，非僅具有處
   理內部事務之傳票性質，且在信用卡簽帳單上偽簽姓名，單
   從形式上觀察，即足以知悉持卡人已收受特約商店所交付之
   交易標的物，有收據之性質，故行為人冒用他人名義於信用
   卡簽帳單上簽名，應屬偽造私文書之行為，又「行使」偽造
   私文書與詐欺「取財」間，係具方法目的之複數行為（最高
   法院69年台上695 、696 號判例參照），刑法修正刪除牽連
   犯後，自應併罰之。是核被告莊文政所為，係犯刑法第349條
   第1 項之收受贓物罪、刑法第216 條之行使同法第210 條之
   偽造私文書罪、第339 條第1 項之詐欺取財罪。被告林俐君
   所為，係犯刑法第349 條第1 項之收受贓物罪。被告莊文政
   偽造「李冠瑩」署名之部分，係偽造私文書之部分行為，又
   偽造私文書之低度行為，為行使之高度行為所吸收，均不另
   論罪。其先後6次行使偽造私文書、5 次詐欺取財，犯意各別
   ，行為互殊，應分論併罰。被告莊文政、臧俊誠間就上開5
   次行使偽造私文書（除於DIOR化妝品專櫃會員基本資料卡上
   偽簽「李冠瑩」之署名而偽造其會員資料卡並持之行使外）
   、5 次詐欺取財犯行，均具犯意聯絡及行為分擔，為共同正
   犯。被告莊文政先後1 次收受贓物、6 次行使偽造私文書、
   5 次詐欺取財，犯意各別，行為互殊，應分論併罰。被告莊
   文政上開6 次偽造之「李冠瑩」之署押各1 枚，共6 枚，均
   各應依刑法第219 條規定，在各行使偽造私文書之主刑項下
   宣告沒收。而偽造簽名於其上之具文書形式之簽帳單、會員
   資料卡，因已交付行使，分屬銀行、商店所有，自不得予以
   宣告沒收。
(4)就事實04部分：核被告莊文政、林俐君所為，均係犯刑法第
   349 條第1 項之收受贓物罪。被告莊文政、林俐君間就上開
   犯行，具犯意聯絡及行為分擔，為共同正犯。
(5)就事實05部分：核被告吳福居所為，係犯刑法第337 條侵占
   遺失物罪（公訴意旨雖認係犯竊盜罪，惟並無查獲被告吳福
   居持有其他贓物，亦無證據可資證明被告吳福居所持之上開
   信用卡係竊盜所得，自不能以其持有上開信用卡，即推論係
   竊盜所得；又公訴意旨雖以被告吳福居所述拾獲上開信用卡
   之時間與事實不符云云，惟一般人對於拾獲物品之確實時間
   ，實難記憶無誤，是縱被告吳福居記憶有所疏誤，亦難遽認
   其即有竊盜行為。是公訴意旨所指，尚有未合，惟其基本事
   實同一，爰變更起訴法條）、刑法第216 條之行使同法第
   210 條之偽造私文書罪、第339 條第1 項之詐欺取財罪、第
   339 條第3 項、第1 項之詐欺取財未遂罪。其偽造署名之部
   分，係偽造私文書之部分行為，又偽造私文書之低度行為，
   為行使之高度行為所吸收，均不另論罪。其先後4 次行使偽
   造私文書、2 次詐欺取財、1 次詐欺取財未遂，犯意各別，
   行為互殊，應分論併罰。上開未遂部分，則應依刑法第25條
   第2 項規定，按既遂犯之刑度減輕其刑。至被告吳福居上開3
   次偽造之「蔡宗霖」、1 次偽造之「陳」之署押各1 枚，共4
   枚，均各應依刑法第219 條規定，在各行使偽造私文書之主
   刑項下宣告沒收。而偽造簽名於其上之具文書形式之簽帳單
   、基本資料卡、訂貨單據，因已交付行使，分屬銀行、商家
   所有，自不得予以宣告沒收。
(6)就事實06部分：核被告莊文政所為，係犯刑法第349 條第1項
   之收受贓物罪。
(7)就事實07部分：核被告莊文政、林俐君所為，均係犯刑法第
   349 條第1 項之收受贓物罪。被告莊文政、林俐君間就上開
   犯行，具犯意聯絡及行為分擔，為共同正犯。
(8)就事實08部分：核被告莊文政所為，係犯刑法第349 條第1
   項之收受贓物、第339 條之2 第1 項之非法由自動付款設備
   取財罪。林俐君所為，係犯刑法第349 條第1 項之收受贓物
   罪。被告莊文政、林俐君間就上開收受贓物犯行，及被告莊
   文政、臧俊誠間就上開詐欺自動付款設備犯行，均具犯意聯
   絡及行為分擔，為共同正犯。被告莊文政上開1 次收受贓物
   、1 次非法由自動付款設備取財犯行間，犯意各別，行為互
   殊，應分論併罰。
(9)就事實09部分：核被告莊文政所為，係犯刑法第349 條第1項
   之收受贓物罪。
(10)就事實10部分：核被告莊文政、林俐君所為，均係犯刑法第
   349 條第1 項之收受贓物罪。被告莊文政、林俐君間就上開
   犯行，具犯意聯絡及行為分擔，為共同正犯。
(11)就事實11部分：核被告莊文政所為，係犯刑法第321 條第1
    項第2 款毀壞門扇竊盜罪（楊惠貞住處竊盜部分，被告莊文
    政僅參與駕車載被告臧俊誠、吳福居往返現場，並未在現場
    竊盜，是公訴意旨認構成結夥竊盜，尚屬誤會）、刑法第
    216 條之行使同法第210 條之偽造私文書罪、第339 條第1
    項之詐欺取財罪。被告吳福居所為，均係犯刑法第321 條第
    1 項第2 款毀壞門扇竊盜罪。被告林俐君所為，係犯刑法第
    349 條第1 項之收受贓物罪。被告莊文政、臧俊誠、吳福居
    間就楊惠貞住處竊盜犯行，及被告莊文政、吳福居間就楊惠
    貞住處經營之酒舍音樂酒館竊盜犯行，分別具犯意聯絡及行
    為分擔，為共同正犯。被告莊文政偽造「楊惠貞」署名之部
    分，係偽造私文書之部分行為，又偽造私文書之低度行為，
    為行使之高度行為所吸收，均不另論罪。被告莊文政上開2
    次加重竊盜、1 次行使偽造私文書、1 次詐欺取財間，被告
    吳福居2 次加重竊盜間，犯意各別，行為互殊，應分論併罰
    。至被告莊文政上開1 次偽造之「楊惠貞」之署押1 枚，應
    依刑法第219 條規定，在各行使偽造私文書之主刑項下宣告
    沒收。而偽造簽名於其上之具文書形式之簽帳單，因已交付
    行使，屬銀行所有，自不得予以宣告沒收。
(12)就事實12部分：核被告莊文政、林俐君所為，均係犯刑法第
    349 條第1 項之收受贓物罪。被告莊文政、林俐君間就上開
    犯行，具犯意聯絡及行為分擔，為共同正犯。
(13)就事實13部分：核被告莊文政、林俐君所為，均係犯刑法第
    349 條第1 項之收受贓物罪。被告莊文政、林俐君間就上開
    犯行，具犯意聯絡及行為分擔，為共同正犯。
(14)就事實14部分：核被告莊文政所為，係犯刑法第321條第1項
    第1 款、第2 款毀壞門扇夜間侵入住宅竊盜罪、第216 條之
    行使同法第210 條之偽造私文書罪、第339 條第1 項之詐欺
    取財罪、第339 條之2 第1 項之非法由自動付款設備取財罪
    。被告林俐君所為，係犯刑法第349 條第1 項之收受贓物罪
    。被告莊文政偽造「呂超雄」署名之部分，係偽造私文書之
    部分行為，又偽造私文書之低度行為，為行使之高度行為所
    吸收，均不另論罪。被告莊文政上開1 次加重竊盜、1 次行
    使偽造私文書、1 次詐欺取財、1 次非法由自動付款設備取
    財間，犯意各別，行為互殊，應分論併罰。被告莊文政上開
    偽造之「呂超雄」之署押1 枚，應依刑法第219 條規定，在
    行使偽造私文書之主刑項下宣告沒收。而偽造簽名於其上之
    具文書形式之簽帳單，因已交付行使，屬銀行所有，自不得
    予以宣告沒收。
(15)就事實15部分：按電磁紀錄，藉電腦之處理所顯示之影像或
    符號，足以為表示其用意之證明者，以文書論，刑法第220
    條第2 項定有明文。利用網際網路設備連結購物網站，輸入
    被害人姓名及信用卡卡號等資料，而為線上刷卡，即係以偽
    為真，向購物網站表示被害人刷卡消費之意，自該當於行使
    偽造準私文書罪之構成要件，而應依刑法第216 條、第210
    條、第220 條第2 項論罪科刑（最高法院98年度台上字第
    557 號判決意旨參照）。是核被告莊文政所為，係犯刑法第
    349 條第1 項之收受贓物罪（起訴書載係犯刑法第321 條第
    1 項第2 款之加重竊盜罪係誤載，業經公訴人當庭更正，有
    本院準備程序筆錄可稽，見本院卷一第217 頁）、第216 條
    之行使同法第210 條、第220 條第2 項之偽造準私文書罪、
    第216 條之行使同法第210 條之偽造私文書罪、第339 條第
    1 項之詐欺取財罪、第339 條第3 項、第1 項之詐欺取財未
    遂罪。被告林俐君所為，係犯刑法第349 條第1 項之收受贓
    物罪。被告莊文政、林俐君間就上開收受贓物犯行，及被告
    莊文政、臧俊誠間就上開收受贓物以外其他犯行間，具犯意
    聯絡及行為分擔，為共同正犯。被告莊文政偽造「許淑珍」
    署名之部分，係偽造私文書之部分行為，又偽造私文書之低
    度行為，為行使之高度行為所吸收，不另論罪。被告莊文政
    上開1 次收受贓物罪、7 次行使偽造準私文書罪、1 次行使
    偽造私文書、7 次詐欺取財、1 次詐欺取財未遂罪間，犯意
    各別，行為互殊，應分論併罰。上開未遂部分，應依刑法第
    25條第2 項規定，按既遂犯之刑度減輕其刑。被告莊文政上
    開偽造之「許淑珍」之署押1 枚，應依刑法第219 條規定，
    在行使偽造私文書之主刑項下宣告沒收。而偽造簽名於其上
    之具文書形式之簽帳單，因已交付行使，屬銀行所有，自不
    得予以宣告沒收。
(16)就事實16部分：核被告莊文政所為，係犯刑法第320 條第1
    項竊盜罪（被告莊文政僅交付複製鑰匙與被告劉國麟，並未
    在現場竊盜，是公訴意旨認構成結夥竊盜，尚屬誤會，惟其
    基本事實同一，爰變更起訴法條。又複製鑰匙開門入內，並
    非逾越大門，如前所述，爰變更起訴法條）。被告林俐君所
    為，均係犯刑法第349 條第1 項之收受贓物罪。被告鄔東麟
    所為，均係犯刑法第349 條第2 項之故買贓物罪。被告陳明
    郎所為，係犯刑法第320 條第1 項竊盜罪（變更起訴法條，
    同前所述）、第339 條第3 項、第1 項之詐欺取財未遂罪。
    被告劉國麟所為，係犯刑法第320 條第1 項竊盜罪（變更起
    訴法條，同前所述）、第216 條之行使同法第210 條之偽造
    私文書罪、第216 條之行使同法第210 條、第220 條第2項
    之偽造準私文書罪、第339 條第1 項之詐欺取財罪。被告劉
    國麟偽造「梁進驊」署名之部分，係偽造私文書之部分行為
    ，又偽造私文書之低度行為，為行使之高度行為所吸收，均
    不另論罪。被告莊文政、陳明郎、劉國麟間就上開竊盜犯行
    ，具犯意聯絡及行為分擔，為共同正犯。被告陳明郎上開1
    次竊盜、1 次詐欺取財未遂間，及被告劉國麟上開1 次竊盜
    、1 次行使偽造準私文書、4 次行使偽造私文書、5 次詐欺
    取財間，犯意各別，行為互殊，應分論併罰。上開未遂部分
    ，則應依刑法第25條第2 項規定，按既遂犯之刑度減輕其刑
    。被告劉國麟上開偽造之「梁進驊」之署押4 枚，應依刑法
    第219 條規定，各在行使偽造私文書之主刑項下宣告沒收。
    而偽造簽名於其上之具文書形式之簽帳單，因已交付行使，
    屬銀行所有，自不得予以宣告沒收。至公訴意旨雖認扣案之
    黑色休閒鞋1 雙為被告陳明郎所有且供本案犯罪所用之物，
    惟一般人均有穿鞋之習慣，是黑色休閒鞋1 雙係被告陳明鎮
    正常生活使用，非供犯罪使用，爰不宣告沒收。
(17)就事實17部分：核被告莊文政所為，係犯刑法第349 條第1
    項之收受贓物罪。
(18)就事實18部分：按刑法第321 條第1 項第3 款之攜帶兇器竊
    盜罪，係以行為人攜帶兇器竊盜為其加重條件，此所謂兇器
    ，其種類並無限制，凡客觀上足對人之生命、身體、安全構
    成威脅，具有危險性之兇器均屬之，且祇須行竊時攜帶此種
    具有危險性之兇器為已足，並不以攜帶之初有行兇之意圖為
    必要。被告劉國麟持以為上開2 次竊盜之螺絲起子係以金屬
    等材料製造之工具，係材質堅硬、銳利，係足以殺傷人生命
    、身體之器械，顯為具有危險性之兇器，是被告劉國麟攜帶
    上開器具行竊，雖僅係將之作為行竊之工具，自始並無用以
    行兇之意圖，仍應該當攜帶兇器竊盜罪。核被告劉國麟所為
    ，係犯刑法第321 條第1 項第3 款之攜帶兇器竊盜罪、第
    321 條第2 項、第1 項第3 款之攜帶兇器竊盜未遂罪。上開
    2 次犯行，犯意各別，行為互殊，應分論併罰。上開未遂部
    分，應依刑法第25條第2 項規定，按既遂犯之刑度減輕其刑
    。扣案之螺絲起子2 支、手套1 雙（見警四卷第18頁）係被
    告劉國麟所有，業據其供述明確（見警四卷第8 頁背面），
    且係供本案犯罪所用之物，應依刑法第38條第1 項第2 款之
    規定宣告沒收。扣案黑色背包1 個，係第三人即共同被告莊
    文政所有，並非被告劉國麟所有，爰不宣告沒收。
(19) 就事實19部分：核被告林俐君所為，係犯刑法第349 條第3
     項、第1 項之準收受贓物罪。
（二）被告莊文政、吳福居、劉國麟、陳明郎、鄔東麟有如事實
      欄所述之前科，有台灣高等法院被告前案紀錄表在卷可查
      ，是其等均前受有期徒刑執行完畢後，5 年內故意再犯本
      件法定刑為有期徒刑以上刑之罪，均為累犯，應依刑法第
      47條第1 項規定加重其刑。並與上述被告之未遂犯行應依
      刑法第25條第2 項規定，按既遂犯之刑度減輕其刑部分，
      先加後減之。
（三）爰審酌被告莊文政時值盛年，不思依憑己力賺取錢財，竟
      圖謀不法，於短時間內犯下多起收受贓物、竊盜、盜刷信
      用卡、盜領提款卡、詐欺等犯行，擾亂社會治安殊鉅，並
      使被害人等損失不貲，然犯後尚能坦承犯行，態度良好等
      。被告林俐君年輕識淺，因貪戀被告莊文政所能提供之物
      質享受，而犯下多起收受贓物犯行，惡性非重。被告吳福
      居年富力強，不思辛勤工作供己花用，竟圖謀不法，犯下
      侵占遺失物、竊盜、行使偽造文書、詐欺取財等犯行，使
      被害人損失不貲，惡性非輕。被告劉國麟正當壯年，不思
      倚靠己力循正途取財，而為上開加重竊盜及詐欺犯行，然
      犯後尚能坦承犯行，態度良好。被告陳明郎年輕力壯，不
      思從事正當職業謀生，而犯下上開竊盜及詐欺未遂犯行，
      然犯後尚能坦承犯行，態度良好。被告鄔東霖正值壯年，
      不思從事正當工作餬口，而犯下本件故買贓物犯行，助長
      竊盜犯之氣焰，徒增被害人及司法機關追贓之困難，然犯
      後尚能坦承犯行，態度良好。及被告莊文政、林俐君、吳
      福居、劉國麟、陳明郎、鄔東霖等個別犯罪之動機、目的
      、智識程度、生活狀況等一切情狀，分別量處如附表所示
      之刑，並諭知易科罰金、易服勞役之折算標準。又按刑法
      修正將連續犯、牽連犯等規定悉予刪除，考其立法目的，
      係基於刑罰公平原則考量，杜絕僥倖犯罪心理，並避免鼓
      勵犯罪之誤解，乃改採一行為一罪一罰。是定其刑期時，
      除仍應就各別刑罰規範之目的、輕重罪間體系之平衡、整
      體犯罪非難評價、各行為彼此間之偶發性、與被告前科之
      關聯性、各行為所侵害法益之專屬性或同一性、數罪對法
      益侵害之加重效應、罪數所反映之被告人格特性與犯罪傾
      向、社會對特定犯罪例如一再殺人或販毒行為處罰之期待
      等，為綜合判斷外，尤須參酌上開實現刑罰公平性，以杜
      絕僥倖、減少犯罪之立法意旨，為妥適之裁量，倘違背此
      內部性界限，即屬權利濫用之違法（最高法院96年台上第
      7583號判決意旨參照）。本院考量上開被告莊文政、吳福
      居、劉國麟於犯上開之收受贓物、竊盜、侵占遺失物等罪
      ，又偽造被害人之署押之方法而為詐欺，被告陳明郎則於
      竊盜後持贓物詐欺未遂，被告林俐君多次贓物犯行均係基
      於莊文政女友之同一身分之期間而為之等情形，上開所侵
      害法益之同質性相對較高、數罪對法益侵害之加重效應相
      對較低部分，參酌上述定應執行刑之原則，及公訴人具體
      求刑等情形，分別定其應執行刑及諭知易科罰金、易服勞
      役之折算標準。
（四）又被告林俐君前未曾受有期徒刑以上刑之宣告，有臺灣高
      等法院被告前案紀錄表1 份在卷可稽，其因一時失慮偶罹
      刑典，犯後已知錯坦承犯行，深表悔意，堪認被告林俐君
      此次犯行，經此偵、審程序及上開刑之宣告後，應知所警
      惕而信無再犯之虞，本院認上開對其所宣告之刑，以暫不
      執行其刑為當，爰依刑法第74條第1 項第1 款之規定，併
      予宣告緩刑3 年，以啟自新；另為促使被告林俐君於緩刑
      期間內隨時警惕、約束自身行為，並協助被告林俐君建立
      正確法律觀念，及提供必要之協助及督促，併依刑法第93
      條第1 項規定，諭知於緩刑期間付保護管束，附此敘明。
（五）另被告莊文政為年滿18歲之人，有年籍資料在卷可查，前
      已有搶奪、竊盜等前科，業如前述，此次復犯上開13件收
      受贓物、4 件竊盜犯行，且各次犯行之時間接近，手法尚
      屬一致，足見被告莊文政無正當正作，而以收受信用卡等
      贓物後盜刷謀取財物，或竊盜他人財物變賣花用，賴以維
      生，顯有犯罪習慣，本院審酌其贓物、竊盜行為之常習性
      ，使甚多被害人受有財物損害，危害治安，造成社會人心
      惶惶，情節非輕，為期養成被告莊文政正確之工作習慣及
      謀生觀念，使能適應社會生活，而達教化、治療之目的，
      認有宣告強制工作之必要，爰依竊盜犯贓物犯保安處分條
      例第3 條第1 項、第4 條、第5 條第1 項前段規定，宣告
      應於刑之執行前，令入勞動場所強制工作3 年。
（六）除上述（一）所述應沒收及不應沒收部分外，其餘扣案之
      贓物、以贓物論之準贓物，均應依法發還被害人，爰不宣
      告沒收。
貳、無罪部分
一、公訴意旨略以：
(一)臧俊誠於事實03所載時地竊取李冠瑩所有之信用卡後，將上
    開竊得之信用卡交與莊文政。而莊文政於97年8 月26日14時
    許持之至高雄市苓雅區○○○路21號大遠百百貨公司，偽冒
    李冠瑩之身分刷卡購買液晶電視1 台、手機1 台、金戒子2
    個，共計消費6 萬900 元，並在信用卡簽帳單私文書上之顧
    客簽名欄內偽簽「李冠瑩」之署名，以表示李冠瑩確認交易
    標的及金額，及向發卡銀行簽帳消費之意，以作為特約商店
    經由收單銀行向發卡銀行請款之用，而偽造信用卡之簽帳單
    ，並將偽造完成之簽帳單中之商店存根聯交付於上開特約商
    店人員而行使之，致使該特約商店人員誤認係李冠瑩本人消
    費而陷於錯誤，並任其為前述消費，而詐得前揭財物，足生
    損害於持卡人李冠瑩之利益、發卡銀行、依約與持卡人交易
    之上開特約商店確認持卡人身分之正確性，而上開盜刷所得
    之物品莊文政均於日後將之變賣，得款3 萬1200元供己花用
    ，並與莊文政現金1000餘元作為提供信用卡之對價。莊文政
    再偕同林俐君、吳福居於同日16時25分許前往高雄市左營區
    ○○○路777 號漢神巨蛋百貨，偽冒李冠瑩之身分刷卡1 筆
    購買白K 項鍊1 條、白K 金鑲鑽戒指1 條，共計消費2 萬
    3900元，並在1 張信用卡簽帳單私文書上之顧客簽名欄內偽
    簽「李冠瑩」之署名1 枚，莊文政於盜刷詐得上開物品後，
    即將其中之白K 項鍊贈與吳福居，而吳福居亦經莊文政告知
    該信用卡並非合法取得，且其與莊文政係熟識之友人，亦深
    悉莊文政彼時甫出獄未幾，又無正當之職業及穩定之收入，
    如此鉅額刷卡消費行為顯違常情，亦在預見上開物品倘為莊
    文政盜刷所得之贓物亦不違背其本意之情形下，基於收受贓
    物之不確定故意而收受上開物品使用之。因認被告莊文政涉
    犯刑法第216 條行使偽造私文書罪及第339 條第1 項詐欺罪
    嫌；吳福居涉犯刑法第349 條第1 項之收受贓物罪嫌。
(二)有關起訴書犯罪事實05部分：吳福居意圖為自己不法之所有
    有，於97年9 月9 日中午12時40分前某時至高雄市新興區○
    ○○路97巷18之3 號4 樓蔡宗霖住處，先割破該戶大門上之
    紗網後，伸入鐵絲勾開門栓，而踰越該大門侵入其內（毀損
    及侵入住宅部份均未據告訴），徒手竊取台新銀行信用卡1
    張（卡號：0000000000000000）、金項鍊5 條、金手鐲4 對
    、金戒指12只（以上共計重約8 兩）、日幣1 萬5000元、人
    民幣800 元、蔡宗霖、范美蘄、蔡琨申、蔡澤宇4 人之護照
    。吳福居旋與莊文政共同基於意圖為自己不法之所有、偽造
    署押及偽造私文書進而行使之犯意，先於同日12時40分許持
    該信用卡前赴高雄市前鎮區○○○路789 號8 樓之「高雄喜
    滿客夢時代影城」刷卡購買電影票6 張，消費1680元，並由
    莊文政在信用卡簽帳單私文書上之顧客簽名欄內偽簽「蔡宗
    霖」之署押1 枚，以表示蔡宗霖確認交易標的及金額，及向
    發卡銀行簽帳消費之意，以作為特約商店經由收單銀行向發
    卡銀行請款之用，而偽造信用卡之簽帳單，並將偽造完成之
    簽帳單中之商店存根聯交付於上開特約商店人員而行使之，
    致使該特約商店人員誤認係蔡宗霖本人消費而陷於錯誤，並
    任其為前述消費，而詐得前揭財物，足生損害於持卡人蔡宗
    霖之利益、發卡銀行、依約與持卡人交易之上開特約商店確
    認持卡人身分之正確性。吳福居及莊文政測試該信用卡尚未
    遭到停用後，復於同日14時33 分 前往屏東縣屏東市○○路
    72號之「太平洋百貨公司屏東店」化妝品專櫃刷卡購買化妝
    品，消費1 萬1930元，並由吳福居在信用卡簽帳單私文書上
    之顧客簽名欄內偽簽「蔡宗霖」之署名1 枚，及在該專櫃之
    顧客基本資料表上偽簽「蔡宗霖」之署名1 枚，吳福居、莊
    文政於詐得上開化妝品後，由莊文政分得其中之男用香皂2
    塊，餘則由吳福居據為己有。莊文政、吳福居再前往該百貨
    公司3 樓之手錶專櫃欲盜刷購買手錶之際，因該信用卡已遭
    止付，此一詐欺行為因而未遂，吳福居遂在該手錶專櫃之訂
    貨單據上偽簽「陳」之署名1 枚，表示係陳姓男子預付訂金
    嗣後付款取貨之意，而足生損害於陳姓人士及該專櫃訂單管
    理之正確性。因認被告莊文政涉犯刑法第217 條之偽造署名
    、第216 條、第210 條之行使偽造私文書、第339 條第1 項
    、第3 項、第1 項之詐欺取財既遂暨未遂罪嫌。
(三)有關起訴書犯罪事實14部分：莊文政、吳福居共同意圖為自
    自己不法之所有，於97年11月25日日出前某時許，先由莊文
    政駕車將吳福居載至高雄市前鎮區○○○路220 巷8 號4 樓
    之呂芳君住處，吳福居於破壞該戶前門紗窗後踰越該門侵入
    其內（毀損及侵入住宅部份均未據告訴），徒手竊取呂芳君
    所有之身分證1 張、健保卡1 張、汽機車之駕照及行照、花
    旗及中信銀信用卡各1 張、台企金融卡1 張、現金3100元、
    淺咖啡色皮夾1 只、呂超雄所有之玉山銀行及台新信用卡各
    1 張、健保卡1 張、駕照及行照、手機1 支、土地銀行金融
    卡1 張、現金5000元、皮夾1 只。吳福居於行竊得手後通知
    莊文政前去將之載回，莊文政旋於同日17時許前某時偽冒呂
    超雄之身分刷卡消費約4 萬元，並在信用卡簽帳單私文書上
    之顧客簽名欄內偽簽「呂超雄」之署名，以表示呂超雄確認
    交易標的及金額，及向發卡銀行簽帳消費之意，以作為特約
    商店經由收單銀行向發卡銀行請款之用，而偽造信用卡之簽
    帳單，並將偽造完成之簽帳單中之商店存根聯交付於上開特
    約商店人員而行使之，致使該特約商店人員誤認係呂超雄本
    人消費而陷於錯誤，並任其為前述消費，而詐得前揭財物，
    足生損害於持卡人呂超雄之利益、發卡銀行、依約與持卡人
    交易之上開特約商店確認持卡人身分之正確性。莊文政復於
    同日17時許前某時，基於意圖為自己不法之所有而利用自動
    付款設備詐欺之犯意，持呂超雄之土地銀行金融至高雄縣第
    一銀行五甲分行之自動提款機，以輸入密碼之不正方法，使
    該自動提款機陷於錯誤，誤以為係合法持卡人提領現款而如
    數支付現金3 萬9000 元 。莊文政、吳福居上開犯行使呂芳
    君、呂超雄共計損失約9 萬元。因認被告吳福居涉犯刑法第
    321 條第1 項第2 款之毀越大門加重竊盜罪嫌。
(四)有關起訴書犯罪事實16部分：吳福居、莊文政、劉國麟、陳
    明郎共同基於意圖為自己不法所有之犯意聯絡，先由與梁靜
    華熟識之吳福居，於97年9 月17日至97年11月中旬某日間，
    邀約梁靜華至莊文政與林俐君位於高雄市○○區○○里○○
    街15巷1 之2 號3 樓之租屋處打麻將，吳福居再乘梁靜華分
    神之際示意莊文政將梁靜華住處鑰匙取走複製後放回原處，
    吳福居並告知莊文政梁靜華住處錢財放置位置。莊文政則於
    98年1 月18日上午9 時許在高雄市○○區市○路某處將梁靜
    華住處之複製鑰匙交與劉國麟、陳明郎後，劉國麟、陳明郎
    隨即於同日11時許前往梁進源、梁靜華位於高雄市苓雅區○
    ○○路222 號3 樓之6 之共同住處，以該複製鑰匙撬開該戶
    鐵門後，踰越該門侵入其內（侵入住宅部份未據告訴），徒
    手竊取現金132 萬元、鑽石戒指2 只市值44萬元、鑽石項鍊
    2 條市值15萬元、珍珠項鍊4 條市值40萬元、勞力士女鑽錶
    1 只市值25萬元、浪琴女鑽錶市值9 萬元、白金項鍊2 條市
    值12萬元、化粧品1 組市值6 萬元、印章2 個、面額50萬元
    之支票1 張（票號C00000000 ）、面額3 萬元之支票4 張（
    其中1 張為梁俊男之萬泰商業銀行支票）、面額3 萬元之本
    票3 張、梁陳月霞所有之聯邦銀行信用卡1 張（卡號00
    00000000000 000 ）、LV皮包1 個、舊鈔及古錢幣市值約8
    萬元（含日本國1 元鎳幣140 枚、臺灣銀行之伍角紙幣1 張
    、壹元紙幣32張、伍元紙幣2 張、拾元紙幣2 張、百元紙幣
    4 張、古錢幣13枚）、梁靜華所有之兆豐銀行信用卡1 張（
    卡號000 0000000000000 ）、遠傳集點卡1 張、高雄銀行帳
    戶00000000 0000 號存摺1 本、梁靜華之客戶陳宗輝所有之
    安泰銀行帳號00000000000000號存摺1 本、凌雪華所有之
    0000000000（B ）號臺胞證、嚴正琦所有之0000000000（B
    ）號臺胞證及陳朝文所有之000000000 號中華民國護照各1
    本。劉國麟、陳明郎於行竊得手後，即由莊文政駕車接應彼
    等離去，並前往高雄市○○區市○路生旺巷某處民宅朋分贓
    物，因劉國麟知悉鄔東麟專門收購贓物，遂電召一同鄔東麟
    到場。分贓時莊文政從中取走現金4 萬元、女用勞力士鑽錶
    1 只、浪琴女鑽錶1 只、梁俊男所有面額5 萬元之萬泰商業
    銀行支票1 紙、梁靜華之客戶陳宗輝所有之安泰銀行帳號
    00000000000000號存摺1 本、凌雪華所有之0000000000（B
    ）號臺胞證、嚴正琦所有之0000000000（B ）號臺胞證及陳
    朝文所有之000000000 號中華民國護照各1 本；劉國麟取走
    現金1 萬元及梁靜華所有之兆豐銀行信用卡1 張；陳明郎取
    走現金2 萬元及面額50萬元之支票1 張（票號C00000000 ）
    ；鄔東麟則以10萬元之代價向莊文政等故買彼等行竊所得之
    贓物鑽戒1 只、珍珠項鍊1 只、前述之舊鈔及古錢幣等物，
    至梁進源及梁靜華其餘失竊贓物為何人吞沒則不得而知。吳
    福居因輾轉自梁靜華處得知莊文政等已下手實施竊盜行為後
    ，遂於當日下午17時許至前述之市中路民宅厲聲質問莊文政
    何以前往梁靜華住處行竊未事先告知，且依其自梁靜華處得
    知之訊息莊文政等所竊得之贓物不應如此之少，莊文政乃將
    其所分得之女用勞力士鑽錶1 只於98年1 月20日持往高雄市
    苓雅區○○○路51號之日盛當舖典賣得款10萬元，而將其中
    之4 萬元分予吳福居以熄其怒火。又莊文政於分得上述之贓
    物後，將梁俊男所有面額5 萬元之萬泰商業銀行支票1 紙及
    梁靜華所有之遠傳集點卡1 張自行留用，而梁靜華所有之高
    雄銀行帳戶000000000000號存摺1 本、梁靜華之客戶陳宗輝
    所有之安泰銀行帳號00000000000000號存摺1 本、凌雪華所
    有之0000000000（B ）號臺胞證、嚴正琦所有之0000000000
    （B ）號臺胞證及陳朝文所有之000000000 號中華民國護照
    各1 本則均交與其女友林俐君，而林俐君明知上開物品來歷
    不明，極可能係莊文政實施財產犯罪所得之贓物，竟仍基於
    收受贓物之犯意而予以收受。另面額50萬元之支票1 張（票
    號C00000000 ），莊文政則與陳明郎共同基於意圖為自己不
    法之所有、意圖供行使之用而偽造有價證券及偽造署押之犯
    意，先由莊文政在該支票之受款人欄偽簽受款人之署名1 枚
    ，足以生損害於真正票據權利人梁進源，而偽造完成表彰持
    票人有權持之提示兌領現金之有價證券支票乙只後，由陳明
    郎於98年1 月23日持之前往高雄市○○區○○路309 號，因
    為銀行行員識破報警逮捕，其詐欺行為因為未遂。又劉國麟
    基於意圖為自己不法之所有、偽造署押及偽造私文書進而行
    使之犯意，持上開梁靜華所有之兆豐銀行信用卡1 張，偽冒
    梁靜華之身分，分別於98年1 月25日上網購物消費500 元、
    98年1 月27日15時55分許在高雄市三民區○○○路35 3號1
    樓之小北百貨市中店消費967 元、同日19時23分許在高雄市
    ○○區○○路356 號家樂福愛河店消費2 萬4876元、同日19
    時59分許在高雄市新興區○○○路1 號小北百貨民生店消費
    1323元、同日20時4 分許在高雄市苓雅區○○○路160 號消
    費1 萬3460元，共計消費4 萬1126元，並在4 張信用卡簽帳
    單私文書上之顧客簽名欄內偽簽「梁靜驊」之署名4 枚，以
    表示梁靜華確認交易標的及金額，及向發卡銀行簽帳消費之
    意，以作為特約商店經由收單銀行向發卡銀行請款之用，而
    偽造信用卡之簽帳單，並將偽造完成之簽帳單中之商店存根
    聯交付於上開特約商店人員而行使之，致使該特約商店人員
    誤認係梁靜華本人消費而陷於錯誤，並任其為前述消費，而
    詐得前揭財物，足生損害於持卡人梁靜華之利益、發卡銀行
    、依約與持卡人交易之上開特約商店確認持卡人身分之正確
    性。因認被告吳福居涉係犯刑法第321 條第1 項第2 款、第
    4 款之結夥三人以上、踰越大門加重竊盜罪嫌；被告莊文政
    涉犯第217 條之偽造署名、第201 條第2 項、第1 項之行使
    偽造有價證券罪嫌、刑法第339 條第3 項、第1 項之詐欺取
    財未遂罪嫌；被告陳明郎涉犯第217 條之偽造署名、第201
    條第2 項、第1 項之行使偽造有價證券罪嫌。
(五)有關起訴書犯罪事實18部分：莊文政、劉國麟共同意圖為自
    己不法之所有，攜帶劉國麟所有、質地堅硬客觀上可供作兇
    器使用之螺絲起子2 支、及用以行竊之手套1 雙，於98年2
    月14日4 時許在高雄縣鳳山市○○○路99號特力屋大賣場1
    樓停車場，由莊文政在旁把風，劉國麟則持上開螺絲起子分
    別破壞林義峰所有之車號6D－9579號自小客車右前車窗後竊
    取現金60元、及林寶如所有車號YL－8955號自小客車價值
    2000元之駕駛座車窗（毀損部分均未據告訴），然因林寶如
    之車輛內並無財物故此部份之竊盜犯行因而未遂。因認被告
    莊文政涉犯刑法第321 條第1 項第3 款、第2 項、第1 項第
    3 款之攜帶凶器加重竊盜既遂暨未遂罪嫌。
二、按犯罪事實應依證據認定之，無證據不得認定犯罪事實；又
    不能證明被告犯罪者，應諭知無罪之判決；刑事訴訟法第
    154 條第2 項、第301 條第1 項分別定有明文。又按刑事訴
    訟法上所謂認定犯罪事實之證據，係指足以認定被告確有犯
    罪行為之積極證據而言，如未能發現相當證據或證據不足以
    證明，自不能以推測或擬制之方法，以為裁判基礎，最高法
    院29年上字第3105號及40年台上字第86號分別著有判例可資
    參照。而認定不利於被告之事實，須依積極證據，茍積極證
    據不足為不利被告之認定時，即應為有利於被告之認定，更
    不必有何有利之證據；又認定犯罪事實所憑之證據，雖不以
    直接證據為限，間接證據亦包括在內，然而無論直接證據或
    間接證據，其為訴訟上之證明，須於通常一般之人均不致有
    所懷疑，而得確信其為真實之程度者，始得據為有罪之認定
    ，倘其證明尚未達到此一程度，而有合理之懷疑存在而無從
    使事實審法院得有罪之確信時，即應由法院為諭知被告無罪
    之判決，且告訴人之告訴，係以使被告受刑事訴追為目的，
    是其陳述是否與事實相符，仍應調查其他證據以資審認，最
    高法院亦分別著有30 年 上字第816 號、76年台上字第4986
    號、52年台上字第1300號判例可資參照。
三、公訴人認被告涉有上開罪嫌，無非係以上開被害人之指述、
    共同被告之供述、相關扣押物品目錄表、贓物認領保管單、
    照片、員警職務報告、受理刑事案件報案三聯單、客戶基本
    資料卡、專櫃商品銷貨單、販賣券、冒用明細、舊金回購紀
    錄單、買進登記簿、信用卡簽帳單、受理各類案件紀錄表（
    受理案件明細表）、員警現場勘察報告、內政部警政署刑事
    警察局鑑驗書、萬泰商業銀行支票1 紙、遠傳快樂購集點卡
    申請表、派出所陳報單、當舖收當物品登記簿、收當物品詳
    細資料畫面、個人戶籍及相片影像資料查詢結果、指認照片
    、被害人梁進源之失竊物品陳報單、重大刑案通報單、高雄
    地區97年及98年日出日沒時刻表及扣案物等，為其主要論據
    。
四、訊據被告莊文政、吳福居、陳明郎堅決否認有上開犯行。被
    告莊文政辯稱：伊雖向被告吳福居購買起訴書編號05所載之
    男用香皂2 塊，但並無參與偽造文書之行為；而起訴書編號
    16之支票係被告陳明郎要求伊於受款人處簽「陳明郎」字樣
    ，伊並無偽造行為；又雖起訴書編號18所載時地與被告劉國
    麟同在現場，但並未參與行竊等語。被告吳福居辯稱：伊係
    向被告莊文政購買起訴書編號03所載白K 金項鍊，並無收受
    贓物之行為；亦無參與起訴書編號14、16之竊盜案。被告陳
    明郎辯稱：起訴書編號16之支票係莊文政交付伊領現，伊誤
    以為係被告莊文政合法取得之支票，伊並無偽造等語。經查
    ：
（一）起訴書事實03部分：
１、公訴意旨認上開起訴事實03（除上開被告莊文政有罪部分外
    ）被告莊文政另涉犯刑法第216 條行使偽造私文書罪及第
    339 條第1 項詐欺罪嫌云云。訊據被告莊文政固對公訴意旨
    所指：被告莊文政於97年8 月26日14時許持上開信用卡至高
    雄市苓雅區○○○路21號大遠百百貨公司，偽冒李冠瑩之身
    分刷卡購買液晶電視1 台、手機1 台、金戒子2 個，共計消
    費6 萬900 元，並在信用卡簽帳單私文書上之顧客簽名欄內
    偽簽「李冠瑩」之署名，坦承不諱。惟依被害人李冠瑩所提
    出之之冒用明細表（見警一卷第14頁），及中國信託商業銀
    行股份有限公司所提出之冒用明細及簽帳單影本（見偵二甲
    卷第3 頁至第8 頁），並無公訴意旨所指上開6 萬900 元之
    消費。是此部分不能證明被告莊文政有公訴意旨所指之犯行
    。
２、公訴意旨認上開起訴事實03所載被告吳福居之行為，涉犯刑
    法第349 條第1 項之收受贓物罪嫌云云。訊據被告吳福居就
    起訴書犯罪事實欄03所載被告莊文政盜刷信用卡部分時，其
    確實在場等情，固不爭執，惟矢口否認涉犯收受贓物犯行，
    辯稱：當時係被告莊文政、林俐君先於高雄大統百貨逛街後
    ，邀伊至漢神巨蛋金飾專櫃，伊當時只帶幾千元而欲購買之
    上開十字架白K 金項鍊售價1 萬多元，伊乃向被告莊文政借
    款，當場先付3000元給被告莊文政，餘款再分3 期攤還，伊
    係後來還錢看到簽帳單，始知被告莊文政盜用李冠瑩之信用
    卡等語。核其辯詞與共同被告莊文政於本院審理時陳稱：當
    時係伊持李冠瑩之信用卡刷卡，被告吳福居並不知情，伊事
    後向被告吳福居收錢時，一時忘記金額，被告吳福居說要看
    帳單，伊拿出帳單後，被告吳福居始知伊係刷李冠瑩之信用
    卡刷卡，伊則向被告吳福居表示該卡係伊友人之信用卡等語
    （見本院卷二第80頁）相符，且證人莊文政上開詳細證述其
    盜刷信用卡及被告吳福居如何發現之過程及細節，顯較偵查
    中之概述證述，更具可信度，足以採信。
（二）起訴書事實05部分：公訴意旨認上開起訴事實05所載被告
      莊文政之行為涉犯刑法第217 條之偽造署名、第216 條、
      第210 條之行使偽造私文書、第339 條第1 項、第3 項、
      第1 項之詐欺取財既遂暨未遂罪嫌云云。訊據被告莊文政
      就起訴書犯罪事實欄05所載被告吳福居盜刷信用卡時，其
      確實在場之事實，固不爭執，惟矢口否認上開行使偽造私
      文書及詐欺等犯行，辯稱：伊並無盜刷蔡宗霖之信用卡，
      亦無偽造其簽名，係被告吳福居所偽造、盜刷，伊當時並
      不知被告吳福居係盜刷他人信用卡，伊僅係向被告吳福居
      拿上開2 塊男用肥皂等語。核其辯詞與共同被告即證人吳
      福居於本院審理時證稱：伊確有於事實05所載時、地盜刷
      蔡宗霖之信用卡，簽帳單均是伊所簽，伊偵查中所述化妝
      品由莊文政簽名，係指被告莊文政另有使用其專櫃CD會員
      卡並簽名，被告莊文政僅向伊索取2 塊男用肥皂等語（見
      本院卷二第79頁背面至第80頁正面）相符，且被告莊文政
      與證人吳福居間既係朋友之關係，則證人吳福居縱贈與被
      告莊文政價值甚微之男用肥皂2 塊，尚符常情，堪以採信
      。
（三）起訴書事實14部分：公訴意旨認上開起訴事實14所載被告
      吳福居之行為涉犯刑法第321 條第1 項第2 款之毀越大門
      加重竊盜罪嫌云云。訊據被告吳福居矢口否認上開犯行，
      辯稱：伊並無參與該次竊盜案件等語。經查：共同被告即
      證人莊文政雖於偵查中證稱：被告吳福居有參與呂芳君住
      處之竊盜案件云云。惟其於本院審理時先證稱：伊忘記被
      告吳福居是否有參與呂芳君住處之竊案，伊只記得鑰匙係
      共同被告臧俊誠於案發前一日或當日交付伊，係共同被告
      臧俊誠約伊前去，伊當日駕車載被告臧俊誠至巷口，伊即
      離去，被告吳福居當日應未參與本次竊案等語。再經檢察
      官反詰問後，再證稱：伊可以確定呂芳君之竊案係伊與被
      告臧俊誠前去，而被告吳福居並未參與，伊偵查中所述有
      誤等語（見本院卷二第73頁背面）明確。相較於共同被告
      即證人莊文政於本院審理證述事實11之情形時，經檢察官
      提示其於偵訊所述並反詰問後，即證稱：伊於偵訊中所述
      上開事實11被害人楊惠貞之竊盜案件，係由伊與共同被告
      臧俊誠、被告吳福居3 人共同參與等情，係屬實在，伊現
      在因時間太久，記憶不清楚等語（見本院卷二第73頁背面
      ），即知共同被告莊文政於本院審理時所述：被告吳福居
      並未參與呂芳君住處竊案等語，應屬實在。
（四）起訴書事實16部分：
１、被告吳福居部分：公訴意旨認被告吳福居參與起訴書事實16
    所載之行為，而涉係犯刑法第321 條第1 項第2 款、第4 款
    之結夥三人以上、踰越大門加重竊盜罪嫌云云。經查：證人
    莊文政雖於偵查中證稱被告吳福居亦涉梁靜華住處之竊案云
    云。惟查：證人莊文政於本院審理時證稱：伊偵查中所述之
    意思係指被告吳福居知悉梁靜華住處遭竊後，有問伊是否是
    伊所為，至於梁靜華住處之竊案係伊趁梁靜華至伊住處打麻
    將時，複製其住處鑰匙交付被告劉國麟、陳明郎行竊，與被
    告吳福居無涉，而伊於偵查中所述交付4 萬元之意思係，伊
    與被告吳福居曾向梁靜華借貸4 萬元，伊於分得事實16 所
    載女用勞力士鑽錶典賣得款10萬元後，將其中之4 萬元返還
    其積欠梁靜華之債務，並非直接將該4 萬元分與被告吳福居
    等語（見本院卷二第73頁正面至第75頁背面）；共同被告即
    證人劉國麟於本院審理時證稱：梁靜華住處鑰匙係被告莊文
    政交付與伊，伊欲至梁靜華住處行竊前一晚，被告吳福居曾
    問伊與被告陳明郎是否要去梁靜華住處行竊，伊答稱沒有，
    被告吳福居並要求伊不要到梁靜華住處行竊等語（見本院卷
    二第76頁正反面）；證人梁靜華於本院審理時證稱：被告莊
    文政償還伊借款4 萬元，當時係由被告莊文政自己交付，被
    告吳福居並不在場等語（見本院卷二第71頁），核其三人之
    證述與被告吳福居之辯詞相符，而查無公訴意旨所指「吳福
    居因輾轉自梁靜華處得知莊文政等已下手實施竊盜行為後，
    遂於當日下午17時許至前述之市中路民宅厲聲質問莊文政何
    以前往梁靜華住處行竊未事先告知，且依其自梁靜華處得知
    之訊息莊文政等所竊得之贓物不應如此之少，莊文政乃將其
    所分得之女用勞力士鑽錶1 只於98年1 月20日持往高雄市苓
    雅區○○○路51號之日盛當舖典賣得款10萬元，而將其中之
    4 萬元分予吳福居以熄其怒火。」之情形，此外，亦查無被
    告莊文政等人有分與被告吳福居任何贓物，可見被告吳福居
    確無參與起訴書事實16所載之犯行。
２、被告陳明郎部分：公訴意旨雖認被告陳明郎尚有起訴書事實
    16所載涉犯第217 條之偽造署名、第201 條第2 項、第1 項
    之行使偽造有價證券罪嫌之行為云云。惟按刑法上所謂偽造
    有價證券罪，以無權簽發之人冒用他人名義簽發為要件。而
    稱支票者，謂發票人簽發一定之金額，委託金融業者於見票
    時，無條件支付與受款人或執票人之票據；未載受款人者，
    以執票人為受款人，票據法第4 條第1 項、第125 條第2 項
    ，規定甚明。是凡執有未載受款人之支票之執票人者，依上
    開規定，縱無記載自己為受款人，亦為受款人。經查：而上
    開面額50萬元之支票係發票人已簽發完成但未載受款人之支
    票，經被告莊文政、劉國麟、陳明郎共同以上開事實16所載
    之方法，在梁進源、梁靜華之共同住處所竊得後，由被告莊
    文政應被告陳明郎之要求而在該支票之受款人欄簽「陳明郎
    」之文字後，被告陳明郎於上開時地持向銀行承辦人員提示
    付款之事實，業如前述。則上開面額50萬元之支票1 張（票
    號C00000000 ），既係發票人已簽發完成之支票，實質上為
    有效之支票，而「受款人」之記載，並非支票絕對記載事項
    ，「受款人」記載之有無或變更與否，並不影響該支票之效
    力，故執票人被告陳明郎授權被告莊文政於支票正面「受款
    人欄」記載「陳明郎」之行為，並不構成偽造有證券罪，而
    其持以行使自亦不構成行使偽造有價證券罪。
３、被告莊文政部分：公訴意旨雖認被告莊文政尚有起訴書事實
    16所載涉犯第217 條之偽造署名、第201 條第2 項、第1 項
    之行使偽造有價證券罪嫌、刑法第339 條第3 項、第1 項之
    詐欺取財未遂罪嫌之行為云云。惟刑法之偽造有價證券所指
    之偽造，係以無制作權之人冒用他人名義而制作該文書為必
    要，如果行為人對於此種文書，本有制作之權，縱令其不應
    制作而制作，亦無偽造之可言。查上開面額50萬元之支票係
    發票人已簽發完成但未載受款人之支票，經執票人即被告陳
    明郎授權被告莊文政在該支票之受款人欄簽「陳明郎」之文
    字之事實，業如前述。則執票人被告陳明郎既有授權被告莊
    文政於支票正面「受款人欄」記載「陳明郎」，被告莊文政
    既非冒用陳明郎之名義而制作該文書，即不構成偽造有證券
    罪。又被告莊文政阻止被告陳明郎持該支票至銀行兌現之事
    實，業據共同被告即證人劉國麟證稱：98年1 月20幾日，被
    告陳明郎欲持上開50萬元支票，前去銀行提示付款，伊與被
    告莊文政均有向被告陳明郎表示，屋主已知失竊必會申報遺
    失，該支票不可能兌現，如執意至銀行兌現而被查獲，屆時
    自負其責，嗣被告陳明郎持至新光銀行兌現，伊有打電話問
    被告陳明郎為何去那麼久，被告陳明郎答稱銀行承辦人叫他
    等到三點半，伊與被告莊文政即叫被告陳明郎逃跑，但被告
    陳明郎仍待在現場等語（見本院卷二第78頁正反面）明確。
    則被告莊文政雖有應被告陳明郎所求而簽「陳明郎」之簽名
    於該支票上之行為，但被告莊文政已明示被告陳郎郎該支票
    不可能兌現，且一再阻止被告陳明郎持向銀行兌現，被告莊
    文政應無與被告陳明郎就其持上開支票向銀行兌現之詐欺未
    遂行為，有何犯意聯絡，由此可見，被告莊文政並無與被告
    陳明郎共同為上開詐欺未遂之犯行。
（四）起訴事實18部分：公訴意旨認上開起訴事實18所載被告莊
      文政之行為涉犯刑法第321 條第1 項第3 款、第2 項、第
      1 項第3 款之攜帶凶器加重竊盜既遂暨未遂罪嫌云云。訊
      據被告莊文政矢口否認上開犯行，辯稱：伊並無參與該次
      竊盜案件等語。經查：共同被告即證人劉國麟於本院審理
      時證稱：98年2 月14日伊與被告莊文政至瑞隆東路特力屋
      附近找朋友，因朋友不在家，被告莊文政又因肚子不舒服
      而說要至該特力屋停車場上廁所，伊偵查中所述之意思係
      被告莊文政當時是前去找廁所，而伊並未事前未告知被告
      莊文政伊計劃竊盜之事，伊行竊後，被告莊文政上完廁所
      問伊在做什麼，伊才將行竊用之手套拿給被告莊文政，伊
      並無與被告莊文政分贓，被告莊文政皮包裏之60元，並不
      是伊所偷之60元等語（見本院卷二第76頁正面至第77頁正
      面）核其證述，詳述事件始末及細節，並解釋其於偵查中
      所述之真意，堪信為事實。是被告莊文政上開辯詞，自有
      可採，被告莊文政應無參與起訴書事實18所載之犯行。
（五）此外，復查無其他證據足使本院形成上開被告有上開公訴
      意旨所指犯行之確信，揆諸上揭法條及判例意旨，自難遽
      以公訴意旨所述之罪相繩。
五、綜上所述，本件不能證明被告莊文政、吳福居、陳明郎上開
    犯罪，依法應就上開部分為被告莊文政、吳福居、陳明郎無
    罪之判決。
據上論斷，應依刑事訴訟法第299 條第1 項前段、第301 條第1
項前段、第300 條，刑法第210 條、第216 條、第320 條第1 項
、第321 條第1 項、第1 款、第2 款、第3 款、第339 條第1 項
、第339 條之2 、第349 條、第28條、第25條、第47條第1 項、
第41條第1 項前段、第42條第3 項、第38條第1 項第2 款、第
209 條、第51條第5 款、第74條第1 項第1 款，刑法施行法第1
條之1 ，竊盜犯贓物犯保安處分條例第3 條第1 項第1 款、第4
條、第5 條第1 項前段，判決如主文。
本案經檢察官黃齡慧、陳威呈到庭執行職務。
中    華    民    國    98    年    12    月    3     日
                  刑事第二庭    審判長法  官  吳進寶
                                      法  官  李昆南
                                      法  官  施盈志
以上正本證明與原本無異。
如不服本判決應於收受送達後10日內向本院提出上訴書狀，並應
敘述具體理由；如未敘述上訴理由者，應於上訴期間屆滿後20日
內向本院補提理由書（均須按他造當事人之人數附繕本）「切勿
逕送上級法院」。
中    華    民    國    98    年    12    月    3     日
                                      書記官  林雅婷
附表
 ┌──┬─────────────────────┬───────┐
 │犯罪│被告所犯罪、刑（以下宣告刑有期徒刑六個月以│備註          │
 │事實│下者，均如易科罰金，均以新台幣壹仟元折算壹│              │
 │    │日）                                      │              │
 ├──┼─────────────────────┼───────┤
 │01  │莊文政收受贓物，累犯，處有期徒刑參月。    │              │
 │    │                                          │              │
 │    │林俐君收受贓物，處有期徒刑貳月。          │              │
 ├──┼─────────────────────┼───────┤
 │02  │莊文政共同收受贓物，累犯，處有期徒刑參月。│              │
 │    │                                          │              │
 │    │林俐君共同收受贓物，處有期徒刑貳月。      │              │
 ├──┼─────────────────────┼───────┤
 │03  │莊文政收受贓物，累犯，處有期徒刑參月。又犯│署押出處：    │
 │    │行使偽造私文書罪，累犯，處有期徒刑參月。偽│警二卷第66 頁 │
 │    │造之「李冠瑩」署押壹枚沒收。又共同犯行使偽│1 枚。偵二甲卷│
 │    │造私文書罪，共伍罪，均累犯，各處有期徒刑肆│第4頁 至第5 頁│
 │    │月。偽造之「李冠瑩」署押各壹枚，共伍枚，均│，共5枚。     │
 │    │沒收。又共同犯詐欺取財罪，共伍罪，均累犯，│              │
 │    │各處有期徒刑肆月。                        │莊文政其他被  │
 │    │                                          │訴部分無罪。  │
 │    │林俐君收受贓物，處有期徒刑貳月。          │              │
 │    │                                          │吳福居被訴部分│
 │    │                                          │無罪。        │
 ├──┼─────────────────────┼───────┤
 │04  │莊文政共同收受贓物，累犯，處有期徒刑參月。│              │
 │    │                                          │              │
 │    │林俐君共同收受贓物，處有期徒刑貳月。      │              │
 ├──┼─────────────────────┼───────┤
 │05  │吳福居犯侵占遺失物罪，處罰金新臺幣壹萬元  │署押出處：偵三│
 │    │，如易服勞役，以新臺幣壹仟元折算壹日。又犯│卷第29頁至第30│
 │    │行使偽造私文書罪，共參罪，均累犯，各處有期│頁下「蔡宗霖」│
 │    │徒刑肆月。偽造之「蔡宗霖」署押各壹枚，共參│署押共3 枚。偵│
 │    │枚，均沒收。又犯詐欺取財罪，共貳罪，均累犯│三卷第30頁下「│
 │    │，各處有期徒刑肆月。又犯行使偽造私文書罪，│陳」署押1枚 。│
 │    │累犯，處有期徒刑參月。偽造之「陳」署押壹枚│              │
 │    │沒收。又犯詐欺取財罪，未遂，累犯，處有期徒│莊文政被訴部分│
 │    │刑參月。                                  │無罪。        │
 ├──┼─────────────────────┼───────┤
 │06  │莊文政收受贓物，累犯，處有期徒刑參月。    │              │
 ├──┼─────────────────────┼───────┤
 │07  │莊文政共同收受贓物，累犯，處有期徒刑參月。│吳福居竊盜部分│
 │    │                                          │業經臺灣臺中地│
 │    │林俐君共同收受贓物，處有期徒刑貳月。      │方法院98年易字│
 │    │                                          │560 號判處有期│
 │    │                                          │徒刑8 月確定  │
 ├──┼─────────────────────┼───────┤
 │08  │莊文政共同犯非法由自動付款設備取財罪，累犯│              │
 │    │，處有期徒刑參月。又共同收受贓物，累犯，處│              │
 │    │有期徒刑參月。                            │              │
 │    │                                          │              │
 │    │林俐君共同收受贓物，處有期徒刑貳月。      │              │
 ├──┼─────────────────────┼───────┤
 │09  │莊文政收受贓物，累犯，處有期徒刑參月。    │              │
 ├──┼─────────────────────┼───────┤
 │10  │莊文政共同收受贓物，累犯，處有期徒刑參月。│              │
 │    │                                          │              │
 │    │林俐君共同收受贓物，處有期徒刑貳月。      │              │
 ├──┼─────────────────────┼───────┤
 │11  │莊文政共同犯毀壞門扇竊盜罪，共貳罪，均累犯│署押出處：偵八│
 │    │，各處有期徒刑拾月。又犯行使偽造私文書罪，│卷第53頁（未附│
 │    │累犯，處有期徒刑肆月。偽造之「楊惠貞」署押│）            │
 │    │壹枚沒收。又犯詐欺取財罪，累犯，處有期徒刑│              │
 │    │肆月。                                    │              │
 │    │                                          │              │
 │    │吳福居共同犯毀壞門扇竊盜罪，共貳罪，均累犯│              │
 │    │，各處有期徒刑拾月。                      │              │
 │    │                                          │              │
 │    │林俐君收受贓物，處有期徒刑貳月。          │              │
 ├──┼─────────────────────┼───────┤
 │12  │莊文政共同收受贓物，累犯，處有期徒刑參月。│              │
 │    │                                          │              │
 │    │林俐君共同收受贓物，處有期徒刑貳月。      │              │
 ├──┼─────────────────────┼───────┤
 │13  │莊文政共同收受贓物，累犯，處有期徒刑參月。│              │
 │    │                                          │              │
 │    │林俐君共同收受贓物，處有期徒刑貳月。      │              │
 ├──┼─────────────────────┼───────┤
 │14  │莊文政犯毀壞門扇夜間侵入住宅竊盜罪，累犯，│署押出處：偵六│
 │    │處有期徒刑壹年。又犯行使偽造私文書罪，累犯│卷第25頁（未附│
 │    │，處有期徒刑肆月。偽造之「呂超雄」署押壹枚│）            │
 │    │沒收。又犯詐欺取財罪，累犯，處有期徒刑肆月│              │
 │    │。又犯非法由自動付款設備取財罪，累犯，處有│吳福居被訴部分│
 │    │期徒刑肆月。                              │無罪。        │
 │    │                                          │              │
 │    │林俐君收受贓物，處有期徒刑貳月。          │              │
 ├──┼─────────────────────┼───────┤
 │15  │莊文政共同收受贓物，累犯，處有期徒刑參月。│署押出處：偵八│
 │    │又共同犯行使偽造準私文書罪，共柒罪，均累犯│卷第73頁（未附│
 │    │，各處有期徒刑肆月。又共同犯行使偽造私文書│）            │
 │    │罪，累犯，處有期徒刑肆月。偽造「許淑珍」署│              │
 │    │押壹枚沒收。又共同犯詐欺取財罪，共柒罪，均│              │
 │    │累犯，各處有期徒刑肆月。又共同犯詐欺取財罪│              │
 │    │，未遂，累犯，處有期徒刑參月。            │              │
 │    │                                          │              │
 │    │林俐君共同收受贓物，處有期徒刑貳月。      │              │
 │    │                                          │              │
 │    │                                          │              │
 ├──┼─────────────────────┼───────┤
 │16  │莊文政共同犯竊盜罪，累犯，處有期徒刑拾月。│署押出處：偵八│
 │    │                                          │卷第170 頁至第│
 │    │陳明郎共同犯竊盜罪，累犯，處有期徒刑拾月。│172 頁        │
 │    │又犯詐欺取財罪，未遂，累犯，處有期徒刑參月│              │
 │    │。                                        │吳福居被訴部分│
 │    │                                          │無罪。        │
 │    │劉國麟共同犯竊盜罪，累犯，處有期徒刑拾月。│              │
 │    │又犯行使偽造準私文書罪，累犯，處有期徒刑參│莊文政、林明郎│
 │    │月。又犯行使偽造私文書罪，共肆罪，均累犯，│其他被訴部分無│
 │    │各處有期徒刑參月。偽造「梁進驊」署押各壹枚│罪。          │
 │    │，共肆枚，均沒收。又犯詐欺取財罪，共伍罪，│              │
 │    │均累犯，各處有期徒刑參月。                │              │
 │    │                                          │              │
 │    │林俐君收受贓物，處有期徒刑貳月。          │              │
 │    │                                          │              │
 │    │鄔東麟故買贓物，累犯，處有期徒刑伍月。    │              │
 │    │                                          │              │
 │    │                                          │              │
 ├──┼─────────────────────┼───────┤
 │17  │莊文政收受贓物，累犯，處有期徒刑參月。    │              │
 ├──┼─────────────────────┼───────┤
 │18  │劉國麟犯攜帶兇器竊盜罪，累犯，處有期徒刑柒│署押出處：警四│
 │    │月。扣案之螺絲起子貳支、手套壹雙均沒收。又│卷第18頁      │
 │    │犯攜帶兇器竊盜罪，未遂，累犯，處有期徒刑伍│              │
 │    │月。扣案之螺絲起子貳支、手套壹雙均沒收。  │莊文政被訴部分│
 │    │                                          │無罪。        │
 ├──┼─────────────────────┼───────┤
 │19  │林俐君收受贓物，處有期徒刑參月。          │              │
 └──┴─────────────────────┴───────┘
附錄本判決論罪之法條：
中華民國刑法第210條
偽造、變造私文書，足以生損害於公眾或他人者，處五年以下有
期徒刑。
中華民國刑法第216條
行使第二百十條至第二百十五條之文書者，依偽造、變造文書或
登載不實事項或使登載不實事項之規定處斷。
中華民國刑法第320條
意圖為自己或第三人不法之所有，而竊取他人之動產者，為竊盜
罪，處5  年以下有期徒刑、拘役或 5 百元以下罰金。
意圖為自己或第三人不法之利益，而竊佔他人之不動產者，依前
項之規定處斷。
前二項之未遂犯罰之。
中華民國刑法第321條
犯竊盜罪而有左列情形之一者，處六月以上五年以下有期徒刑：
一於夜間侵入住宅或有人居住之建築物、船艦，或隱匿其內而犯
之者。
二  毀越門扇、牆垣或其他安全設備而犯之者。
三  攜帶兇器而犯之者。
四  結夥三人以上而犯之者。
五  乘火災、水災或其他災害之際而犯之者。
六  在車站或埠頭而犯之者。
前項之未遂罰之。
中華民國刑法第339條
意圖為自己或第三人不法之所有，以詐術使人將本人或第三人之
物交付者，處五年以下有期徒刑、拘役或科或併科一千元以下罰
金。
以前項方法得財產上不法之利益或使第三人得之者，亦同。
前二項之未遂犯罰之。
中華民國刑法第339條之2
意圖為自己或第三人不法之所有，以不正方法由自動付款設備取
得他人之物者，處三年以下有期徒刑、拘役或一萬元以下罰金。
以前項方法得財產上不法之利益或使第三人得之者，亦同。
中華民國刑法第349條
收受贓物者，處三年以下有期徒、拘役或五百元以下罰金。
搬運、寄藏、故買贓物或為牙保者，處五年以下有期徒刑、拘役
或科或併科一千元以下罰金。
因贓物變得之財物，以贓物論。

司法院資訊處製作；財團法人民間司法改革基金會備份。
